【裁判字號】    98,訴,1313
【裁判日期】    981118
【裁判案由】    違反毒品危害防制條例
【裁判全文】
臺灣彰化地方法院刑事判決              98年度訴字第1313號
公  訴  人  臺灣彰化地方法院檢察署檢察官
被      告  丙○○
選任辯護人  楊振芳律師
被      告  乙○○
選任辯護人  李淵源律師
被      告  庚○○
指定辯護人  本院公設辯護人己○○
被      告  辛○○
選任辯護人  張崇哲律師
            張仕融律師
被      告  戊○○
選任辯護人  陳建勛律師
被      告  寅○○
選任辯護人  康春田律師
被      告  甲○○
選任辯護人  張崇哲律師
            張仕融律師
上列被告等因違反毒品危害防制條例案件，經檢察官提起公訴（
98年度偵字第4584號、98年度少連偵字第43號），本院判決如下
：
    主  文
丙○○所犯如附表一所示之罪，各處如附表一主文欄所示之刑（
含主刑及從刑）。主刑部分應執行有期徒刑玖年，扣案如附表八
編號1所示之物均沒收。販賣第二、三級毒品所得合計新臺幣參
萬捌仟陸佰元沒收，如全部或一部不能沒收時，以其財產抵償之
。
丙○○其餘被訴部分無罪。
乙○○所犯如附表二所示之罪，各處如附表二主文欄所示之刑（
含主刑及從刑）。主刑部分應執行有期徒刑肆年。販賣第二、三
級毒品所得合計新臺幣壹仟伍佰元沒收，如全部或一部不能沒收
時，以其財產抵償之。
庚○○轉讓第三級毒品，處有期徒刑參月，如易科罰金，以新台
幣壹仟元折算壹日。
辛○○所犯如附表四所示之罪，各處如附表四主文欄所示之刑（
含主刑及從刑）。主刑部分應執行有期徒刑伍年陸月，扣案如附
表八編號2所示之物沒收銷燬之，扣案如附表八編號3所示之物沒
收。販賣第二、三級毒品所得合計新臺幣參萬捌仟肆佰元沒收，
如全部或一部不能沒收時，以其財產抵償之。
戊○○所犯如附表五所示之罪，各處如附表五主文欄所示之刑（
含主刑及從刑）。主刑部分應執行有期徒刑伍年，扣案如附表八
編號4所示之物及未扣案之手機壹支均沒收。販賣第二、三級毒
品所得合計新臺幣玖仟陸佰元沒收，如全部或一部不能沒收時，
以其財產抵償之。
寅○○所犯如附表六所示之罪，各處如附表六主文欄所示之刑（
含主刑及從刑）。主刑部分應執行有期徒刑拾壹年。販賣第二、
三級毒品所得合計新臺幣壹萬玖仟陸佰元沒收，如全部或一部不
能沒收時，以其財產抵償之。
寅○○其餘被訴部分無罪。
甲○○所犯如附表七所示之罪，各處如附表七主文欄所示之刑（
含主刑及從刑）。主刑部分應執行有期徒刑玖年陸月，扣案如附
表八編號5所示之物及未扣案之0000000000行動電話門號與手機
均沒收。販賣第二、三級毒品所得合計新臺幣貳萬肆仟元沒收，
如全部或一部不能沒收時，以其財產抵償之。
甲○○其餘被訴部分無罪。
    事  實
一、丙○○（綽號鴻源）、乙○○（綽號吃飯）、辛○○、寅○○（綽號于風）、戊○○（綽號貢丸）、甲○○（綽號總迪
    ）係彰化縣員林鎮、永靖鄉地區販賣愷他命之毒品藥頭，均
    明知愷他命（Ketamine，俗稱K他命，電話中暗語稱為「褲
    子」、「下面」、「下」、「豆漿」等，通常每1零售單位
    以1 支稱之）係毒品危害防制條例規定之第三級毒品，不得
    非法販賣，竟基於意圖營利販賣愷他命之犯意，丙○○以其
    持用行動電話0000000000（申辦人為南頻電信股份有限公司
    ，已因丟棄而滅失）、0000000000號（申辦人為洪東成），
    辛○○持用行動電話0000000000號（申辦人為辛○○），乙○○持用行動電話0000000000號（申辦人為陳淑玲，乃其妻
    庚○○之原名），寅○○持用行動電話0000000000號（申辦
    人為蕭仁傑，未扣案），戊○○持用行動電話0000000000號
    （申辦人為戊○○之夫陳俊卿），甲○○持用行動電話
    0000000000（申辦人為甲○○，未扣案）、0000000000（申
    辦人為呂晏寧，已因丟棄而滅失）、0000000000號（申辦人
    為甲○○），作為販賣毒品之聯絡工具，分別於附表所示之
    時間、地點，販賣各附表所示金額之第三級毒品愷他命予附
    表之人（各人詳細之販賣時間、地點、交易金額，分別參見
    附表一、二、四、五、六、七其等販賣愷他命部分）。其中
    附表二編號1乙○○於民國98年3月9日晚間9時11分許，販賣
    愷他命給癸○○部分，乙○○與癸○○於電話中談妥交易後
    ，因乙○○人在外地，無法將愷他命當命交給癸○○，乙○○即以其前述電話撥打其妻庚○○所持用之0000000000號行
    動電話（申辦人為其姊陳淑芳），請庚○○代為交付愷他命
    1 包給癸○○，庚○○於未悉乙○○與癸○○間之買賣關係
    下，受乙○○指示，基於轉讓第三級毒品愷他命之犯意，交
    付愷他命1包給癸○○。
二、丙○○、辛○○、寅○○、戊○○、甲○○均明知MDMA（俗
    稱搖頭丸，故以下或稱搖頭丸，電話中暗語稱為「衣服」、
    「衫」、「外套」、「上面」、「上」等）係毒品危害防制
    條例規定之第二級毒品，不得非法販賣，竟基於意圖營利販
    賣MDMA之犯意，由丙○○、辛○○、寅○○、戊○○、甲○○以前揭行動電話作為販賣毒品之連絡工具，分別於附表所
    示之時間、地點，販賣各附表所示金額之第二級毒品MDMA予
    附表之人（各人詳細之販賣時間、地點、交易金額，參見附
    表一、四、五、六、七其等販賣MDMA部分）。
三、辛○○、乙○○、寅○○、戊○○另基於轉讓第三級毒品愷
    他命之犯意，於附表所示之時間、地點，無償轉讓第三級毒
    品愷他命予附表之人（各人詳細轉讓之時間、地點，參見附
    表二、四、五、六其等轉讓愷他命部分，其中附表六編號4
    戊○○轉讓給何００部分，何００為未滿20歲之未成年人，
    其詳細之年籍資料詳卷）。
四、嗣經彰化縣警察局刑事警察大隊偵查第二隊執行丙○○、辛○○、乙○○與庚○○、丑○○、寅○○、戊○○、甲○○
    、蔡文仁、廖崇宇、辰○○、楊文學、彭吉翎、葉作洋、張
    協岳、周筠偉、陳紀宏等17人販賣毒品通訊監察案件，先後
    於98年5月26日拘提丙○○、乙○○、庚○○、辛○○、戊○○、甲○○到案，並扣得如附表八所示等物品。而丑○○
    、寅○○經拘提無著，至98年7月2日始傳喚到案查獲上情（
    蔡文仁、廖崇宇、辰○○、楊文學、彭吉翎、葉作洋、張協
    岳、周筠偉、陳紀宏販賣毒品部分均另案由檢察官偵辦中）
    。
五、案經彰化縣警察局報請臺灣彰化地方法院檢察署檢察官偵查
    起訴。
    理  由
壹、有罪部分
一、證據能力部分
（一）按被告以外之人於審判外之言詞或書面陳述，除法律有規
      定者外，不得作為證據，刑事訴訟法第159條第1項定有明
      文。查證人子○○於警詢中之陳述，係屬於審判外之言詞
      陳述，依前揭規定，不得作為證據；此外，復查無其警詢
      陳述有符合刑事訴訟法第159條之2、第159條之3之例外規
      定，是依前開規定，證人子○○於警詢陳述，無證據能力
      ，先予敘明。
（二）按被告以外之人於偵查中向檢察官所為陳述，除顯有不可
      信之情況者外，得為證據，刑事訴訟法第159條之1第2項
      定有明文。偵查中對被告以外之人（包括證人、鑑定人、
      告訴人、被害人及共同被告等）所為之偵查筆錄，或被告
      以外之人向檢察官所提之書面陳述，性質上均屬傳聞證據
      。惟現階段刑事訴訟法規定檢察官代表國家偵查犯罪、實
      施公訴，依法其有訊問被告、證人及鑑定人之權，證人、
      鑑定人且須具結，而實務運作時，檢察官偵查中向被告以
      外之人所取得之陳述，原則上均能遵守法律規定，不致違
      法取供，其可信度極高，故被告以外之人前於偵查中已具
      結而為證述，除反對該項供述得具有證據能力之一方，已
      釋明顯有不可信之情況外，不宜以該證人未能於審判中接
      受他造之反對詰問為由，即遽指該證人於偵查中之陳述不
      具證據能力。查本件證人徐筱喻、子○○、楊文學、彭吉
      翎、葉作洋、張協岳、蘇建豪、張瑋鉦、侯少甫、癸○○
      、郭明翰、蔡靜如、賴柏任、吳俊興、壬○○、辰○○、
      丁○○、卯○○、丑○○、少年何ＯＯ、施佑宗於偵訊中
      陳述時，業經檢察官諭令具結，其證詞之憑信性已獲擔保
      。本院審酌彼等之言詞陳述作成時之情況，證人均能自由
      陳述。依前開說明，本院認證人渠等上開於偵查中具結後
      之證言應具有證據能力。
（三）按被告以外之人於審判外之陳述，雖不符前4條之規定，
      而經當事人於審判程序同意作為證據，法院審酌該言詞陳
      述或書面陳述作成時之情況，認為適當者，亦得為證據；
      當事人、代理人或辯護人於法院調查證據時，知有第159
      條第1項不得為證據之情形，而未於言詞辯論終結前聲明
      異議者，視為有前項之同意，刑事訴訟法第159條之5定有
      明文。本案下列其餘引為證據之供述及非供述證據，檢察
      官、被告渠等及其辯護人均不爭執其證據能力，且以之作
      為證據並無不當，依上揭法條之規定，自均有證據能力，
      先予敘明。
二、認定本件犯罪事實所根據之證據及理由
（一）被告丙○○販賣第二、三級毒品；被告乙○○販賣、轉讓
      第三級毒品愷他命；被告辛○○販賣第二、三級毒品、轉
      讓第三級毒品愷他命；被告戊○○販賣第二、三級毒品、
      轉讓第三級毒品愷他命；被告甲○○販賣第二、三級毒品
      部分：
      上揭犯罪事實，業據被告丙○○、乙○○、辛○○、戊○○、甲○○於偵查及本院行準備程序與審理時均坦承不諱
      ，核與證人徐筱喻、楊文學、彭吉翎、葉作洋、張協岳、
      蘇建豪、張瑋鉦、侯少甫、郭明翰、蔡靜如、賴柏任、卯
      ○○、少年何ＯＯ、施佑宗、吳俊興、丑○○於警詢及偵
      查中所為之證述，證人子○○、丁○○、癸○○、壬○○
      、辰○○於警、偵訊及本院審理時所為之證述情節大致相
      符，並有犯罪嫌疑人指認相片、通訊監察譯文、現場查獲
      照片、辛○○於98年5月1日販賣愷他命給侯少甫之交易過
      程照片及行動電話申辦人查詢單等在卷可稽（證據資料詳
      如附表一、二、四、五、七證據欄所載），此外，復有扣
      案如附表八所示被告丙○○等人被查扣之物可資佐證，其
      中辛○○被扣之粉末，經送內政部警政署刑事警察局鑑驗
      後，確認有愷他命成分，此亦有內政部警政署刑事警察局
      98 年7月24日刑鑑字第0980087745號鑑定書在卷可稽，足
      徵被告丙○○、乙○○、辛○○、戊○○與甲○○分別自
      白其等販賣第二、三級毒品或轉讓第三級毒品之犯行確與
      事實相符，洵堪採信。
（二）被告庚○○部分：
      被告庚○○固坦承其於98年3月9日晚間9時11分許，受乙○○指示，交付愷他命1包予癸○○等事實，惟其堅決否
      認有何與乙○○共同販賣第三級毒品愷他命之情事，辯稱
      ：伊與乙○○沒有共同販賣愷他命之犯意聯絡，伊不知道
      乙○○為何要叫伊交付愷他命予癸○○云云。
      本件公訴人雖認被告庚○○所為係犯毒品危害防制條例第
      4條第3項之販賣第三級毒品罪，惟按毒品危害防制條例所
      謂「販賣行為」，雖不以販入後復行賣出為必要，但仍須
      以營利為目的將毒品販入或賣出，始克當之。又以營利之
      意圖交付毒品，而收取對價之行為，觸犯販賣毒品罪；苟
      非基於營利之意圖，而以原價或低於原價有償轉讓毒品與
      他人，僅得以轉讓毒品罪論處；若無營利之意圖，僅基於
      幫助施用毒品者取得供施用毒品之目的，而出面代購，或
      共同合資購買並分攤價金及分受毒品，則為施用毒品罪之
      幫助犯，三者行為互殊，且異其處罰（最高法院95年度臺
      上字第6888號判決意旨參照）；是本件應審究者，係被告
      庚○○是否基於營利之意圖而為交付毒品行為。
      查證人癸○○於警詢時原雖證稱：「伊是以電話向乙○○
      購買愷他命，但來送毒品的是乙○○太太庚○○，伊沒有
      向庚○○購買毒品，是伊向乙○○購買之後，由庚○○拿
      來跟伊交易，但是伊沒有拿錢給庚○○，因為乙○○有欠
      伊錢，直接抵債500元，庚○○替乙○○與伊交易愷他命
      ，只有98年3月9日晚間9時11分許通訊監察譯文那1次而已
      ，地點在乙○○住家附近。」等語（見98年度偵字第4584
      號偵查卷第238頁98年6月9日調查筆錄）；其後於偵查中
      亦證稱：「98年3月9日21時11分之通訊監察譯文，是伊向
      乙○○購買500元之愷他命，乙○○叫他太太庚○○出面
      交易愷他命給伊，沒有收錢，而是用賭債相抵，交易地點
      在乙○○住處附近的巷子。」等語（見同上偵查卷第248
      頁98年6月9日訊問筆錄）；證人癸○○於本院審理時亦證
      稱：「98年3月9日晚上9時11分許，庚○○拿愷他命給伊
      ，庚○○拿給伊時，沒有什麼對話，只是將愷他命交給伊
      ，伊就走了。因為乙○○沒有向伊收取500元，因為那包
      愷他命的市價大約500元，所以伊自己想說乙○○之前欠
      的賭債不要跟乙○○收取。伊不知道庚○○是否知道伊與
      乙○○之間合購毒品或伊向乙○○購買毒品的事情。」等
      語（見本院98年9月10日審判筆錄），則依證人癸○○所
      證，尚不足以證明庚○○確有與乙○○共同販賣毒品之共
      同犯意。
      又另證人乙○○於本院審理時具結後證稱：「伊出門前有
      跟庚○○講過說癸○○可能會打電話給伊，如果伊不在就
      拿壹包愷他命給癸○○，庚○○不知道那包愷他命就是伊
      要賣給癸○○的。庚○○只知道伊在吸食愷他命，不知道
      伊在販賣愷他命，伊請庚○○拿給癸○○時，沒有叫庚○○向癸○○收取500元」等語明確（見本院98年9月10日審
      判筆錄），核與癸○○所述交易過程大致相符，也無從據
      此認定庚○○與乙○○間有何共同販賣毒品之犯意聯絡；
      足見被告庚○○交付愷他命予癸○○之時，並未收受對價
      ，難謂係基於營利之目的，自不能以庚○○於警詢時曾片
      面陳稱：有向癸○○收錢，但收多少忘了等不確定之供述
      ，或庚○○在本件交付愷他命給癸○○之前一日即98年3
      月8日曾被監錄其與乙○○在行動電話中對話所述：「辣
      錢都是你在賺的」等詞，即在欠缺其他佐證下，推認庚○○必與乙○○間有共同販賣毒品之犯意聯絡，且縱使癸○○有以賭債為抵償予同案被告乙○○，然依卷內資料亦無
      法證明被告庚○○交付愷他命即有販賣營利之意圖，或與
      乙○○有何販賣愷他命之犯意聯絡，仍難認被告庚○○係
      基於營利之目的而交付毒品。本件綜核各項跡證均難以遽
      認被告有何意圖營利之販賣犯意，依前揭說明，仍僅得以
      轉讓毒品罪論處，而庚○○此部分轉讓第三級毒品之犯行
      ，已據其坦白承認，核與證人癸○○、乙○○前揭所證相
      符合，自堪認定。
（三）被告寅○○部分：
      訊據被告寅○○於本院審理時坦承其有於附表六編號1至
      8所示之時間、地點及金額，販賣第三級毒品愷他命予戊○○、吳俊興、壬○○、癸○○、辰○○、丁○○、卯○○、丑○○等人，並有於附表六編號9所示之時間、地點
      轉讓第三級毒品愷他命予甲○○等事實，核與證人戊○○
      、吳俊興、壬○○、癸○○、辰○○、丁○○、卯○○、
      丑○○等人於警詢、偵查或本院審理時證述其等分別向寅
      ○○購買毒品愷他命等事情節大致相符，並有附表六證據
      欄所示之證據可本佐證，是被告寅○○此部分犯行堪可認
      定。惟寅○○矢口否認有何販賣第二級毒品MDMA即搖頭丸
      予如附表六編號1-1、4所示戊○○、癸○○2人之犯行，
      辯稱：伊並未販賣MDMA給其2人云云。然查：
      被告寅○○確有於附表六編號1-1所示時、地，販賣俗稱
      搖頭丸之第二級毒品MDMA給戊○○之事實，業據證人戊○○於偵查中具結證稱：「98年4月份我跟寅○○拿2顆搖頭
      丸1000元，交易地點在寅○○的租屋處。」等語（見98年
      度少連偵字第43號偵查卷第32、33頁98年5月26日訊問筆
      錄）；核與其於本院審理時具結證稱：「伊向寅○○購買
      2顆搖頭丸的那1次，金額1000元，時間大約在4月中旬，
      是一手交錢一手交貨，伊向寅○○購買毒品時都是用手機
      聯絡，電話是0000000000。」等語（見本院98年11月4日
      審判筆錄）情節相符合，查證人戊○○對於購買之時間、
      地點、金額前後指證綦詳，且其與被告寅○○間無任何怨
      隙，證人實無甘冒偽證罪之處罰，設詞誣攀被告之理，應
      認證人戊○○前揭所證，並非子虛，此外，復有指認犯罪
      嫌疑人相片等附卷可佐，應認被告寅○○確有於附表六編
      號1-1所示之時間、地點，販賣第二級毒品MDMA1000元予
      戊○○之事實，洵堪認定。
      又被告寅○○確有於附表六編號4所示時間、地點，同時
      販賣第二級毒品MDMA及愷他命予癸○○之事實，業據證人
      癸○○於警詢時證稱：「98年2月12日0時5分之通訊監察
      譯文，係伊持用0000000000行動電話與被告寅○○持用
      0000000000行動電話通話內容，是伊要向被告寅○○購買
      搖頭丸，在問搖頭丸的廠牌及問有沒有效果，交易1顆搖
      頭丸，金額500元，有交易成功，打完電話伊馬上過去跟
      寅○○交易，地點位於其彰化縣員林鎮○○地○道上面的
      一棟大樓租屋處樓下交易，由寅○○親自跟伊交易，一手
      交錢一手交貨，譯文內之『太極』跟『加油站』是搖頭丸
      的暗號。」「98年2月12日01時38分之通訊監察譯文，係
      伊持用00-0000000電話與寅○○持用0000000000行動電話
      通話內容，是伊要向寅○○購買愷他命及搖頭丸，交易金
      額搖頭丸1顆500元、愷他命1克500元，總共1000元，交易
      地點位於其彰化縣員林鎮○○地○道上面的一棟大樓租屋
      處樓下，由寅○○親自將搖頭丸及愷他命交給伊的。」等
      語（見98年度偵字第4584號偵查卷第238至241頁98年6月9
      日警詢筆錄）；其後復於偵查中具結證稱：「98年2月12
      日0時5分、1時38分之通訊監察譯文係伊跟寅○○購買搖
      頭丸1粒及愷他命1包，一手交錢一手交貨，譯文中的一上
      一下其中上代表搖頭丸，下代表愷他命，交易地點在員林
      鎮○○地○道旁的大樓。」等語（見同上偵查卷第248頁
      98年6月9日訊問筆錄），此核與通訊監察譯文之內容相符
      ，其前開證述應具有憑信性，並有證人癸○○指認犯罪嫌
      疑人相片在卷可稽，足徵證人癸○○證述確與被告寅○○
      交易搖頭丸之情節尚非憑空虛捏，而證人癸○○於本院審
      理時，在指定辯護人及檢察官之詰問下，亦證稱：其有於
      附表六編號4所示之時間、地點，向寅○○購買愷他命及
      搖頭丸之事實明確，堪認被告寅○○確有於附表六編號4
      所示之時間、地點販賣第二級毒品搖頭丸予癸○○，甚為
      灼然。
（四）按販賣毒品之所謂販賣行為，係行為人基於營利之目的，
      而販入或賣出毒品而言。販賣毒品者，其主觀上須有營利
      之意圖，且客觀上有販賣之行為，即足構成，至於實際上
      是否已經獲利，則非所問。即於有償讓與他人之初，係基
      於營利之意思，並著手實施，而因故無法高於購入之原價
      出售，最後不得不以原價或低於原價讓與他人時，仍屬販
      賣行為。必也始終無營利之意思，縱以原價或低於原價有
      償讓與他人，方難謂為販賣行為，而僅得以轉讓罪論處（
      最高法院93年度臺上字第165號判決意旨參照）。復衡以
      近年來毒品之濫用，危害國民健康與社會安定日益嚴重，
      治安機關對於販賣或施用毒品之犯罪行為，無不嚴加查緝
      ，各傳播媒體對於政府大力掃毒之決心亦再三報導，已使
      毒品不易取得且物稀價昂，苟被告於有償交付毒品MDMA或
      愷他命予買受人之交易過程中無利可圖，縱屬至愚，亦無
      甘冒被取締移送法辦判處重刑之危險而平白從事上開毒品
      交易之理。是其販入之價格必較其出售之價格為低，而有
      從中賺取買賣價差牟利之意圖及事實，應屬合理認定。又
      販賣毒品MDMA、愷他命係違法行為，非可公然為之，而毒
      品海洛因亦無公定價格，係可任意分裝增減分量，且每次
      買賣之價格、數量，亦隨時依雙方之關係深淺、資力、需
      求量、對行情之認知、來源是否充裕、查緝是否嚴緊、購
      買者被查獲時供述購買對象之可能風險之評估等因素，而
      異其標準，機動調整，非可一概論之。從而販賣之利得，
      除非經行為人詳細供出各次所販賣之毒品之進價及售價，
      且數量俱臻明確外，實難察得其交易實情，然販賣者從價
      差或量差中牟利，方式雖異，惟其販賣行為在意圖營利則
      屬同一。從而，舉凡有償交易，除足以反證其確係另基於
      某種非圖利本意之關係外，通常尚難因無法查悉其精確之
      販入價格，作為是否高價賣出之比較，諉以無營利之意思
      而阻卻販賣犯行之追訴。是本案販賣第二、三級毒品之犯
      行屬重罪，如於買賣之過程中無利可圖，被告何必甘冒觸
      犯刑罰之高度風險幫助他人取得毒品？是依一般經驗法則
      ，自堪信被告渠等各次販賣毒品時，確有從中賺取買賣價
      差，而有營利之意圖甚明。
（五）綜上所述，本案事證已臻明確，被告渠等所犯如附表所示
      之犯行均堪以認定，應予依法論科。
三、論罪科刑
（一）按被告丙○○、乙○○、庚○○、辛○○、戊○○、寅○○、甲○○等人行為後，毒品危害防制條例第4條、第17
      條業已修正，並於98年5月20日公布，同年月22日施行；
      又法規之制定與法規之修正，如有特定生效日之必要者，
      依中央法規標準法第14條或第20條第2項準用第14條之規
      定，應分別特定其施行日期。法規制定或前次修正基於特
      殊因素所特定之施行日期，並不適用於日後修正或再次修
      正之條文。又法律之制定或修正，若未明定施行日期者，
      中央法規標準法雖未規定應自何時生效，然法律既經制定
      或修正並經總統公布，自應依一般原則，自公布日起算至
      第3日發生效力。至於92年7月9日修正公布之毒品危害防
      制條例第36條規定：「本條例自公布後六個月施行。」其
      立法理由係謂：「(1)依修正草案第2條第3項規定，法務部
      需會同衛生署成立審議委員會每3個月定期檢討調整毒品
      之分級及品項，而本次新增第四級毒品，有需要在新法施
      行前先經該審議會檢討後再調整公布，爰預留6個月緩衝
      期，以利處理。(2)依本條例新修正之規定，有必要再訂定
      相關子法及修正相關法規，以配合本條例之施行，故亦有
      需要預留適當緩衝期，以利訂頒相關子法及相關法規之配
      合修正。」故該條規定，顯係因應該次修正之需，始預留
      適當之緩衝期。與本次之修正並未定有施行日期之特別規
      定，且亦未明示係基於何特殊因素而修正，自並不能適用
      92年7月9日修正公布之毒品危害防制條例第36條自公布後
      6個月施行之規定（司法院98年6月29日院台廳刑一字第09
      80014643號函參照）。
（二）次按行為後法律有變更者，適用行為時之法律，但行為後
      之法律有利於行為人者，適用最有利於行為人之法律，刑
      法第2條第1項訂有明文。又依最高法院95年第8次刑庭會
      議決議所示關於新舊法比較之原則，除法定刑罰本身外，
      亦應就與罪刑有關其他法定加減原因等一切情形，綜其全
      部罪刑之結果而為比較。販賣第二、三級毒品之刑罰，修
      正前毒品危害防制條例第4條第2項、第3項係規定為：「
      製造、運輸、販賣第二級毒品者，處無期徒刑或七年以上
      有期徒刑，得併科新臺幣七百萬元以下罰金。製造、運輸
      、販賣第三級毒品者，處五年以上有期徒刑，得併科新臺
      幣五百萬元以下罰金。」，修正後同條例第4條第2項、第
      3項之規定則將刑度提高為：「製造、運輸、販賣第二級
      毒品者，處無期徒刑或七年以上有期徒刑，得併科新臺幣
      一千萬元以下罰金。製造、運輸、販賣第三級毒品者，處
      五年以上有期徒刑，得併科新臺幣七百萬元以下罰金。」
      ；又按修正前毒品危害防制條例第17條之規定為：「犯第
      四條第一項至第四項、第五條第一項至第四項前段、第六
      條第一項至第四項、第七條第一項至第四項、第八條第一
      項至第四項、第十條或第十一條第一項、第二項之罪，供
      出毒品來源，因而破獲者，得減輕其刑。」，修正後毒品
      危害防制條例第17條則規定：「犯第四條至第八條、第十
      條或第十一條之罪，供出毒品來源，因而查獲其他正犯或
      共犯者，減輕或免除其刑。犯第四條至第八條之罪於偵查
      及審判中均自白者，減輕其刑。」，是倘被告於偵查及審
      判中均自白者，比較結果，修正後之規定較為有利於被告
      ，自應適用修正後毒品危害防制條例第17條之規定。因此
      ，比較上述修正前、後之毒品危害防制條例相關條文，就
      被告丙○○、乙○○、辛○○、戊○○、甲○○（附表七
      編號1、1-1、2、4）所示之犯行販賣第二、三級毒品之犯
      行，庚○○轉讓第三級毒品之犯行，均據渠等於偵查及審
      判中自白其犯行，經綜合比較後，就此部分自應適用修正
      後之毒品危害防制條例規定論處。至被告寅○○販賣第二
      、三級毒品及被告甲○○於附表七編號3、5、6之販賣第
      三級毒品部分，因被告寅○○、甲○○並未於偵查及審理
      時均自白其等上開犯行，而無法適用修正後毒品危害防制
      條例第17條減刑之規定，則修正後之毒品危害防制條例規
      定並無較有利於被告寅○○之情形，經綜合比較後，其2
      人此部分自應適用行為時即修正前之規定論處。
（三）查MDMA（即俗稱搖頭丸）、愷他命係分屬毒品危害防制條
      例第2條第2項第2款、第3款所列之第二級、第三級毒品，
      不得非法販賣、持有及轉讓。
  １、被告丙○○部分：
      核被告丙○○所為如附表一所示之犯行，係犯毒品危害防
      制條例第4條第2、3項之販賣第二、三級毒品罪（各次犯
      行所構成之罪名詳見附表一）。被告丙○○為販賣第二級
      毒品MDMA及第三級毒品愷他命而持有MDMA、愷他命之低度
      行為，應分別為販賣MDMA、愷他命之行為所吸收，均不另
      論罪。又被告丙○○就附表一編號2、4-2、5之犯行，其
      同時販賣第二級毒品MDMA及第三級毒品愷他命，係一行為
      觸犯數罪名，應依刑法第55條想像競合之規定從一重之販
      賣第二級毒品罪處斷。被告所為上開附表一所示之犯行，
      其各次之犯罪行為均屬可分，應依其等犯罪之次數各別論
      罪，應予分論併罰。又被告丙○○就附表一所示之犯行，
      於偵查及審判中均自白犯罪，自應依修正後毒品危害防制
      條例第17條第2項規定減輕其刑。
  ２、被告乙○○部分：
      核被告乙○○所為如附表二編號1所示之犯行，係犯毒品
      危害防制條例第4條第3項之販賣第三級毒品罪；又所為如
      附表二編號2至4所示之犯行，係犯毒品危害防制條例第8
      條第3項之轉讓第三級毒品罪（詳見附表二）。被告乙○○為販賣第三級毒品愷他命及轉讓第三級毒品愷他命而持
      有愷他命之低度行為，應分別為販賣、轉讓愷他命之行為
      所吸收，均不另論罪。被告所為上開附表二所示之犯行，
      犯意各別，行為互殊，應予分論併罰。又被告乙○○就附
      表二所示之犯行，於偵查及審判中均自白犯罪，自應依修
      正後毒品危害防制條例第17條第2項規定減輕其刑。
  ３、被告庚○○部分：
      核被告庚○○所為如附表三所示之犯行，係犯毒品危害防
      制條例第8 條第3 項之轉讓第三級毒品罪；又被告庚○○
      為轉讓第三級毒品愷他命而持有愷他命之低度行為，應為
      轉讓愷他命之行為所吸收，不另論罪。公訴人認被告庚○○與乙○○有犯意之聯絡與行為之分擔，認係犯毒品危害
      防制條例第4 條第3 項共同販賣第三級毒品罪，容有誤會
      ，已詳如前述，惟其社會基本事實同一，應由本院變更起
      訴法條。且其此部分犯行，亦據其於偵查及審判中均自白
      犯罪，自應依修正後毒品危害防制條例第17條第2項規定
      減輕其刑。
  ４、被告辛○○部分：
      核被告辛○○所為如附表四編號1 、2 所示之犯行，係犯
      毒品危害防制條例第4條第3項之販賣第三級毒品罪；附表
      四編號3所示之犯行，係犯毒品危害防制條例第4條第2項
      之販賣第二級毒品罪，附表四編號4所示之犯行，係犯毒
      品危害防制條例第8條第3項之轉讓第三級毒品罪（詳見附
      表四）。又被告辛○○為販賣第二、三級毒品、轉讓第三
      級毒品而持有第二、三級毒品之低度行為，應為販賣、轉
      讓之行為所吸收，不另論罪。被告辛○○所為上開附表四
      所示之犯行，犯意各別，行為互殊，應予分論併罰。又被
      告辛○○就附表四所示之犯行，於偵查及審判中均自白犯
      罪，自應依修正後毒品危害防制條例第17條第2項規定減
      輕其刑。
  ５、被告戊○○部分：
      核被告戊○○所為如附表五編號1 至3 所示之犯行，係犯
      毒品危害防制條例第4 條第2 、3 項之販賣第二、三級毒
      品罪（各次犯行所構成之罪名詳見附表五）；附表五編號
      4所示之犯行，則係犯毒品危害防制條例第8條第3項之轉
      讓第三級毒品罪，且受轉讓人何００於受轉讓時為未成年
      人，被告此部分轉讓三級毒品犯行，應依同條例第9條之
      規定，加重其刑至2分之1。被告戊○○為販賣及轉讓第二
      、三級毒品而持有第二、三級毒品之低度行為，應分別為
      販賣、轉讓之行為所吸收，均不另論罪。又被告戊○○就
      附表五編號1之犯行，其同時販賣第二級毒品MDMA及第三
      級毒品愷他命，係一行為觸犯數罪名，應依刑法第55條想
      像競合之規定從一重之販賣第二級毒品罪處斷。被告戊○○所為上開附表五所示之犯行，犯意各別，行為互殊，應
      予分論併罰。又被告戊○○就附表五所示之犯行，於偵查
      及審判中均自白犯罪，自應依修正後毒品危害防制條例第
      17條第2項規定減輕其刑，附表五編號4部分並先加後減之
      。再按「犯第四條至第八條、第十條或第十一條之罪，供
      出毒品來源，因而查獲其他正犯或共犯者，減輕或免除其
      刑」修正後毒品危害防制條例第17條第1項定有明文。經
      查，被告戊○○因前揭販賣毒品之犯行於98年5月26日12
      時55分許為警查獲後，於警詢時供述其毒品來源為綽號「
      于楓」之被告寅○○（見警卷98年5月26日第30頁第一次
      調查筆錄），並於同日偵查中向檢察官具體證述購買情形
      （見98年度少連偵字第43號卷第27頁98年5月26日訊問筆
      錄）。惟查，於戊○○被查獲前，警方及檢察官即已懷疑
      寅○○有涉及販賣第二、三級毒品之罪嫌，並於98年1月8
      日起對寅○○所持有之門號0000000000行動電話實施監聽
      ，此有通訊監察譯文附卷可佐（見警卷第39頁），是以，
      警方已依監聽取得被告寅○○販賣毒品犯行之通訊內容，
      要難謂被告寅○○前因拘提無著，迄98年7月2日始傳喚到
      案，即認被告庚○○供出之毒品來源因而查獲被告寅○○
      。故本件被告戊○○尚不符合犯販賣毒品罪而供出毒品來
      源，因而破獲正犯之要件，自無法依該條項減輕其刑，併
      予敘明。
  ６、被告寅○○部分：
      核被告寅○○所為如附表六編號1至8所示之犯行，分別係
      犯修正前毒品危害防制條例第4條第2、3項之販賣第二、
      三級毒品罪（各次犯行所構成之罪名詳見附表六）；而其
      附表六編號9所示之犯行，則係犯毒品危害防制條例第8條
      第3項之轉讓第三級毒品罪。被告寅○○為販賣及轉讓第
      二、三級毒品而持有第二、三級毒品之低度行為，應分別
      為販賣、轉讓之行為所吸收，均不另論罪。又被告寅○○
      就附表六編號4之犯行，其同時販賣第二級毒品MDMA及第
      三級毒品愷他命，係一行為觸犯數罪名，應依刑法第55條
      想像競合之規定從一重之販賣第二級毒品罪處斷。被告所
      為上開附表六所示之犯行，犯意各別，行為互殊，應予分
      論併罰。另被告所犯附表六編號9之轉讓第三級毒品犯行
      部分，已據其在偵查、審判中坦白承認，應依修正後之毒
      品危害防制條例第17條第2項之規定減輕其刑。
  ７、被告甲○○部分：
      核被告甲○○所為如附表七編號1所示之犯行，係犯毒品
      危害防制條例第4條第2、3項之販賣第二、三級毒品罪，
      編號1-1所示犯行則係犯同條例第2項之販賣第二級毒品罪
      ；附表七編號2、4之犯行係犯同條例第3項之販賣第三級
      毒品罪；其餘編號3、5、6之犯行，則係犯修正前毒品危
      害防制條例第4條第3項之販賣第三級毒品罪（各次犯行所
      構成之罪名詳見附表七）。被告甲○○為販賣第二、三級
      毒品而持有第二、三級毒品之低度行為，應分別為販賣之
      行為所吸收，均不另論罪。又被告甲○○就附表七編號1
      之犯行，其同時販賣第二級毒品MDMA及第三級毒品愷他命
      ，係一行為觸犯數罪名，應依刑法第55條想像競合之規定
      從一重之販賣第二級毒品罪處斷。被告所為上開附表七所
      示之犯行，犯意各別，行為互殊，應予分論併罰。又被告
      甲○○就附表七編號1、1-1、2、4所示之犯行，於偵查及
      審判中均自白犯罪，自應依修正後毒品危害防制條例第17
      條第2項規定減輕其刑；其餘部分則未於偵查中自白，自
      無該條項減刑之適用。
四、爰分別審酌被告等人前均未有犯罪記錄，品行尚稱良好，但
    其等均正值青年，卻不知珍惜年輕歲月，竟無視政府制定毒
    品危害防制條例杜絕毒品犯罪之禁令，除自己沾染毒癮，甚
    而分別販賣或轉讓第二級毒品MDMA、第三級毒品愷他命藉以
    牟利，助長毒品蔓延，致使施用毒品者沈迷於毒癮而無法自
    拔，直接戕害國民身心健康，間接危害社會治安，敗壞社會
    善良風氣，進而導致施用毒品之人為購買毒品施用而觸犯刑
    典、衍生其他犯罪之情事，其等犯行實際之危害程度不小，
    然衡酌被告等人實際販賣之時間非長，販售數量尚非鉅大，
    獲取之利益亦非鉅額，及被告庚○○係受其夫之指示而轉讓
    愷他命，被告丙○○、乙○○、辛○○、戊○○、甲○○犯
    後均已坦承全部犯行，犯罪後顯有悔意，態度良好，被告寅
    ○○雖亦坦認其販賣第三級毒品犯行，然對其販賣第二級毒
    品犯行則拒不吐實，有避重就輕之情形，難認有悔意，並考
    量其等販賣之次數、數量、所得利益、上、下游之關係及轉
    讓之數量等一切情狀，分別量處被告渠等如附表一至七各「
    主文欄」所示之刑，並分別定其應執行之刑，以示懲儆。
五、沒收部分：
（一）扣案如附表八編號1、3、4、5、6所示之物，其分屬被告
      丙○○（門號申辦人為事實欄所示之人，但已轉賣給丙○○，此經丙○○供明在卷）、辛○○、戊○○（門號及手
      機係其夫申辦後，贈與其使用，此據其供明在卷，手機未
      扣案，放在家中）、甲○○所有，並供其等本件犯罪所用
      之物，另戊○○所使用上開門號之手機1支未扣案及甲○○所有、供本件犯罪使用之0000000000號行動電話門號及
      手機據其所供雖已交與他人使用，故未扣案，但均未滅失
      ，爰均依毒品危害防制條例第19條第1項之規定，予以宣
      告沒收；至附表八編號7至12所示之物，及寅○○用以犯
      本件之罪所使用之0000000000號門號及手機，或因非屬被
      告等人所有之物，或未能證明供其等本件犯罪所用或所得
      之物，爰不予宣告沒收，其應予宣告沒收或不予沒收之理
      由，均詳如附表八「應予沒收或不應予沒收之理由」欄所
      載。
（二）再扣案之如附表八編號2 所示之愷他命1 包及其包裝袋（
      驗餘3.89公克），經送驗結果，確驗出第三級毒品愷他命
      成分，此有內政部警政署刑事警察局98年7 月24日刑鑑字
      第0980087745號鑑定書在卷可稽，而該包裝袋與毒品因已
      無法析離，亦屬第三級毒品，屬違禁物，故均應依毒品危
      害防制條例第18條第1 項前段之規定沒收銷燬之。
（三）末按毒品危害防制條例第19條第1 項規定，犯同條例第4
      條之罪者，其供犯罪所用或因犯罪所得之財物，均沒收之
      ，如全部或一部不能沒收時，追徵其價額或以其財產抵償
      之。但該條項並無如同條例第18條第1 項所定「不問屬於
      犯人與否，沒收之」之明文，自屬相對沒收主義之立法。
      是其應沒收之物，應以屬被告所有者為限（最高法院95年
      度臺上字第305 號判決意旨參照）。又毒品危害防制條例
      第19條第1 項規定，犯販賣毒品罪者，其犯罪所得之財物
      均沒收之，係採義務沒收主義。故販賣毒品所得之對價，
      不問其中成本若干，利潤多少，均應全部諭知沒收，如不
      能沒收時，追徵其價額或以其財產抵償之，以貫徹政府查
      禁煙毒之決心，方符立法本旨（最高法院91年度臺上字第
      2419號、92年臺上字第6913號判決意旨參照）是被告丙○○販賣第二、三級毒品所得合計新臺幣38,600元；被告乙○○販賣第三級毒品所得合計新臺幣1,500元；被告辛○○販賣第二、三級毒品所得合計新臺幣38,400元；被告戊○○販賣第二、三級毒品所得合計新臺幣9,600元；被告
      寅○○販賣第二、三級毒品所得合計新臺幣19,600元；被
      告甲○○販賣第二、三級毒品所得合計新臺幣24,000元。
      雖均未扣案，然亦均應依同條項規定宣告沒收，如全部或
      一部不能沒收時，以其財產抵償之。
貳、無罪部分
一、公訴意旨另以：被告丙○○於附表一編號3所示時間、地號
    ，另有販賣愷他命2次給子○○，每次500元（起訴共販賣10
    次給子○○，其中8次經本院認定有罪，詳如前述）；又被
    告甲○○於附表七編號4所示時間、地號，亦另販賣愷他命4
    次給丁○○，每次500元（起訴共販賣8次給子○○，其中4
    次經本院認定有罪，詳如前述）；再被告寅○○也另於98年
    初，在彰化縣員林鎮○○地○道旁大樓，販賣搖頭丸給癸○○2次，每次1顆500元。因認被告丙○○、甲○○尚涉犯毒
    品危害防制條例第4條第3項之販賣第三級毒品罪2次及4次，
    寅○○則另涉犯同條例第4條第2項之販賣第二級毒品罪2次
    等犯嫌等語。
二、按犯罪事實應依證據認定之，無證據不得認定其犯罪事實；
    又被告或共犯之自白，不得作為有罪判決之唯一證據，仍應
    調查其他必要之證據，以察其是否與事實相符；且不能證明
    被告犯罪者，應諭知無罪之判決，此刑事訴訟法第154條第2
    項、第156條第2項、第301條第1項分別定有明文。次按認定
    不利於被告之事實，須依積極證據，苟積極證據不足為不利
    於被告事實之認定時，即應為有利於被告之認定，更不必有
    何有利之證據；又事實之認定，應憑證據，如未能發現相當
    證據，或證據不足以證明，自不能以推測或擬制之方法，以
    為裁判基礎；至刑事訴訟法上所謂認定犯罪事實之積極證據
    ，係指適合於被告犯罪事實之認定之積極證據而言，雖不以
    直接證據為限，間接證據亦包括在內；然而無論直接或間接
    證據，其為訴訟上之證明，須於通常一般之人均不致有所懷
    疑，而得確信其為真實之程度者，始得據為有罪之認定，倘
    其證明尚未達到此一程度，而有合理之懷疑存在時，致使無
    從形成有罪之確信，根據「罪證有疑，利於被告」之證據法
    則，即不得遽為不利被告之認定（最高法院30年上字第816
    號、29年上字第3105號、40年臺上字第86號及76年臺上字第
    4986號判例意旨參照）；且刑事訴訟法第161條第1項規定：
    檢察官就被告犯罪事實，應負舉證責任，並指出證明之方法
    。因此，檢察官對於起訴之犯罪事實，應負提出證據及說服
    之實質舉證責任。倘其所提出之證據，不足為被告有罪之積
    極證明，或其指出證明之方法，無從說服法院以形成被告有
    罪之心證，基於無罪推定之原則，自應為被告無罪判決之諭
    知（最高法院92年度臺上字第128號判例參照）。
三、本件公訴人認被告丙○○、甲○○、寅○○尚分別涉犯前揭
    毒品危害防制條例第4條第3項、第2項之販賣第三級、第二
    級毒品罪嫌，無非係以丙○○、甲○○2人在偵查中之自白
    及證人子○○、丁○○、癸○○3人在警訊、偵查中之證詞
    為其起訴之依據。然被告丙○○、甲○○2人後於本院準備
    程序及審理時堅稱其等僅分別販賣8次及4次愷他命給子○○
    、丁○○，且證人子○○、丁○○2人在本院審理時，亦先
    後證述其等各僅向被告丙○○、甲○○購買愷他命8次及4次
    等情，參以證人丁○○在公訴人詰問下，對其在審判中所證
    為何與其於偵查中之證詞有出入一節，更明白證稱：因為那
    時候比較緊張，現在已戒掉毒品，頭腦比較清楚，那時候有
    吸毒，所以頭腦暈暈的等語，核證人所述與被告所供情節相
    符合，則公訴人起訴被告丙○○、甲○○各有於前述時間、
    地點，分別尚有販賣愷他命給子○○、丁○○2次及4次之犯
    嫌，顯乏證據可佐。
    再被告寅○○所涉此部分犯嫌，固據證人癸○○於偵查中證
    稱：伊於98年年初開始，在寅○○住處員林鎮○○地○道旁
    的大樓，向寅○○購買搖頭丸2次，各1顆，500元等情，然
    其後在本院審理時，僅稱曾向寅○○買過愷他命及搖頭命1
    次而已（即前述附表六編號4該次），核與其前在偵查中所
    證，顯相出入，雖其後經本院詢問時，又改稱對於向寅○○
    購買毒品一事，應以其在偵查中所述較清楚云云，惟其所證
    ，顯欠堅定，則在被告堅決否認其情，又乏其他佐證之情況
    下，自不能以證人片面不確定之證詞，推認被告寅○○另有
    販賣搖頭丸2次給癸○○。
    是依前揭說明，公訴人此部起訴尚屬不能證明，自應為無罪
    之諭知。
據上論斷，應依刑事訴訟法第299條第1項前段、第300條、第301
條第1項，毒品危害防制條例第4條第2項、第3項、第8條第3項、
第9條、第17條第2項、第18條第1項前段、第19條第1項，修正前
毒品危害防制條例第4條第2項、第3項，刑法第11條、第41條第1
項前段、第55條、第51條第5款、第38條第1項第2款，判決如主
文。
本案經檢察官紀雅惠到庭執行職務。
中    華    民    國    98    年    11    月    18    日
                  刑事第九庭    審判長法  官  蕭文學
                                      法  官  黃齡玉
                                      法  官  葛永輝
以上正本證明與原本無異。
如不服本判決應於收受判決後10日內向本院提出上訴書狀，並
應敘述具體理由。其未敘述上訴理由者，應於上訴期間屆滿後
20日內向本院補提理由書(均須按他造當事人之人數附繕本)
「切勿逕送上級法院」。
中    華    民    國    98    年    11    月    18    日
                                書  記  官  吳曉玟
附錄本案論罪科刑法條全文：
毒品危害防制條例第4條
製造、運輸、販賣第一級毒品者，處死刑或無期徒刑；處無期徒
刑者，得併科新臺幣2 千萬元以下罰金。
製造、運輸、販賣第二級毒品者，處無期徒刑或7 年以上有期徒
刑，得併科新臺幣1 千萬元以下罰金。
製造、運輸、販賣第三級毒品者，處5 年以上有期徒刑，得併科
新臺幣7 百萬元以下罰金。
製造、運輸、販賣第四級毒品者，處3 年以上10年以下有期徒刑
，得併科新臺幣3 百萬元以下罰金。
製造、運輸、販賣專供製造或施用毒品之器具者，處1 年以上7
年以下有期徒刑，得併科新臺幣1 百萬元以下罰金。
前五項之未遂犯罰之。
毒品危害防制條例第8條
轉讓第一級毒品者，處1 年以上7 年以下有期徒刑，得併科新臺
幣1 百萬元以下罰金。
轉讓第二級毒品者，處6 月以上5 年以下有期徒刑，得併科新臺
幣70萬元以下罰金。
轉讓第三級毒品者，處3 年以下有期徒刑，得併科新臺幣30萬元
以下罰金。
轉讓第四級毒品者，處1 年以下有期徒刑，得併科新臺幣10萬元
以下罰金。
前四項之未遂犯罰之。
轉讓毒品達一定數量者，加重其刑至二分之一，其標準由行政院
定之。
修正前毒品危害防制條例第4條
製造、運輸、販賣第一級毒品者，處死刑或無期徒刑；處無期徒
刑者，得併科新臺幣1 千萬元以下罰金。
製造、運輸、販賣第二級毒品者，處無期徒刑或7 年以上有期徒
刑，得併科新臺幣7 百萬元以下罰金。
製造、運輸、販賣第三級毒品者，處5 年以上有期徒刑，得併科
新臺幣5 百萬元以下罰金。
製造、運輸、販賣第四級毒品者，處3 年以上10年以下有期徒刑
，得併科新臺幣3 百萬元以下罰金。
製造、運輸、販賣專供製造或施用毒品之器具者，處1 年以上7
年以下有期徒刑，得併科新臺幣1 百萬元以下罰金。
前五項之未遂犯罰之。
附表一：丙○○販毒部分
┌──┬────┬─────┬─────┬──────────┬───────────┬─────────┐
│編號│販賣對象│販賣時間  │交易地點  │販賣毒品之種類、次數│證據                  │主文              │
│    │        │（民國）  │          │及價格（新臺幣）    │                      │                  │
├──┼────┼─────┼─────┼──────────┼───────────┼─────────┤
│1   │辛○○  │98年1月27 │彰化縣埔心│愷他命，1 次，5,000 │1.被告丙○○之自白。  │丙○○販賣第三級毒│
│    │(4584號 │日凌晨4時 │鄉夏綠地汽│元。                │2.辛○○於警詢及偵查中│品，處有期徒刑貳年│
│    │卷p101）│4時15分許 │車旅館旁  │                    │  之證述。            │拾月，扣案如附表八│
│    │        │          │          │                    │3.指認犯罪嫌疑人相片。│編號1所示之物均沒 │
│    │        │          │          │                    │4.通訊監察譯文。      │收。              │
│    │        │          │          │                    │                      │販賣毒品所得新臺幣│
│    │        │          │          │                    │                      │伍仟元沒收，如全部│
│    │        │          │          │                    │                      │或一部不能沒收時，│
│    │        │          │          │                    │                      │以其財產抵償之。  │
├──┼────┼─────┼─────┼──────────┼───────────┼─────────┤
│2   │徐筱喻  │98年1月17 │彰化縣員林│搖頭丸2 顆，1,000 元│1.被告丙○○之自白。  │丙○○販賣第二級毒│
│    │(4584號 │日晚間7時 │鎮火車站前│，及愷他命2 包，1,00│2.徐筱喻於警詢及偵查中│品，處有期徒刑參年│
│    │卷p182）│25分許    │街道旁    │0 元。1 次，共2,000 │  之證述。            │玖月，扣案如附表八│
│    │        │          │          │元。                │3.指認犯罪嫌疑人相片。│編號1所示之物均沒 │
│    │        │          │          │                    │4.通訊監察譯文。      │收。              │
│    │        │          │          │                    │                      │販賣毒品所得新臺幣│
│    │        │          │          │                    │                      │貳仟元沒收，如全部│
│    │        │          │          │                    │                      │或一部不能沒收時，│
│    │        │          │          │                    │                      │以其財產抵償之。  │
├──┤        ├─────┼─────┼──────────┤                      ├─────────┤
│2-1 │        │98年4月間 │彰化縣員林│搖頭丸2 顆，1 次，  │                      │丙○○販賣第二級毒│
│    │        │某日      │鎮火車站前│1,000 元。          │                      │品，處有期徒刑參年│
│    │        │          │街道旁    │                    │                      │捌月，扣案如附表八│
│    │        │          │          │                    │                      │編號1所示之物均沒 │
│    │        │          │          │                    │                      │收。              │
│    │        │          │          │                    │                      │販賣毒品所得新臺幣│
│    │        │          │          │                    │                      │壹仟元沒收，如全部│
│    │        │          │          │                    │                      │或一部不能沒收時，│
│    │        │          │          │                    │                      │以其財產抵償之。  │
├──┼────┼─────┼─────┼──────────┼───────────┼─────────┤
│3   │子○○  │自97年12月│彰化縣員林│愷他命1 包，8次，各 │1.被告丙○○之自白。  │丙○○販賣第三級毒│
│    │(4584號 │間起，至98│鎮中正福星│500元。（起訴書載為 │2.子○○於偵查及本院審│品，共捌罪，各處有│
│    │卷p199）│年5 月25日│大樓丙○○│10次）              │  理中之證述。        │期徒刑貳年捌月，扣│
│    │        │止（起訴書│租屋處前  │                    │3.指認犯罪嫌疑人相片。│案如附表八編號1所 │
│    │        │誤載為97年│          │                    │4.通訊監察譯文。      │示之物沒收。      │
│    │        │10月），及│          │                    │                      │販賣毒品所得合計新│
│    │        │98 年3月27│          │                    │                      │臺幣肆仟元沒收，如│
│    │        │日凌晨1 時│          │                    │                      │全部或一部不能沒收│
│    │        │11 分 、43│          │                    │                      │時，以其財產抵償之│
│    │        │分許，平均│          │                    │                      │。                │
│    │        │約2個星期1│          │                    │                      │                  │
│    │        │次        │          │                    │                      │                  │
│    │        │          │          │                    │                      │                  │
│    │        │          │          │                    │                      │                  │
│    │        │          │          │                    │                      │                  │
│    │        │          │          │                    │                      │                  │
├──┼────┼─────┼─────┼──────────┼───────────┼─────────┤
│4   │楊文學  │97年10月29│彰化縣員林│搖頭丸5 顆，1 次，  │1.被告丙○○之自白。  │丙○○販賣第二級毒│
│    │(4585號 │日晚間8時 │鎮中正福星│2,250 元。          │2.楊文學於警詢及偵查中│品，處有期徒刑參年│
│    │卷一p56 │43分、51分│大樓丙○○│                    │  之證述。            │玖月，扣案如附表八│
│    │）      │許        │租屋處前  │                    │3.指認犯罪嫌疑人相片。│編號1所示之物均沒 │
│    │（4584號│          │          │                    │4.通訊監察譯文。      │收。              │
│    │卷二p20 │          │          │                    │                      │販賣毒品所得新臺幣│
│    │）      │          │          │                    │                      │貳仟貳佰伍拾元沒收│
│    │        │          │          │                    │                      │，如全部或一部不能│
│    │        │          │          │                    │                      │沒收時，以其財產抵│
│    │        │          │          │                    │                      │償之。            │
├──┤        ├─────┼─────┼──────────┤                      ├─────────┤
│4-1 │        │98年2月21 │彰化縣員林│搖頭丸5 顆，1 次，  │                      │丙○○販賣第二級毒│
│    │        │日晚間9時 │鎮○○路加│2,250 元。          │                      │品，處有期徒刑參年│
│    │        │32分、34分│油站旁機車│                    │                      │玖月，扣案如附表八│
│    │        │許        │店前      │                    │                      │編號1所示之物均沒 │
│    │        │          │          │                    │                      │收。              │
│    │        │          │          │                    │                      │販賣毒品所得新臺幣│
│    │        │          │          │                    │                      │貳仟貳佰伍拾元沒收│
│    │        │          │          │                    │                      │，如全部或一部不能│
│    │        │          │          │                    │                      │沒收時，以其財產抵│
│    │        │          │          │                    │                      │償之。            │
├──┤        ├─────┼─────┼──────────┤                      ├─────────┤
│4-2 │        │98年2月26 │彰化縣員林│搖頭丸10顆，愷他命10│                      │丙○○販賣第二級毒│
│    │        │日凌晨0時 │鎮愛買量販│包，1 次，共8,500 元│                      │品，處有期徒刑肆年│
│    │        │11分、19分│店旁      │。                  │                      │，扣案如附表八編號│
│    │        │許        │          │                    │                      │1所示之物均沒收。 │
│    │        │          │          │                    │                      │販賣毒品所得新臺幣│
│    │        │          │          │                    │                      │捌仟伍佰元沒收，如│
│    │        │          │          │                    │                      │全部或一部不能沒收│
│    │        │          │          │                    │                      │時，以其財產抵償之│
│    │        │          │          │                    │                      │。                │
├──┤        ├─────┼─────┼──────────┤                      ├─────────┤
│4-3 │        │98年4月9日│彰化縣員林│搖頭丸10顆，1 次，  │                      │丙○○販賣第二級毒│
│    │        │晚間11時54│鎮愛買量販│4,500 元。          │                      │品，處有期徒刑參年│
│    │        │分許      │店旁      │                    │                      │拾月，扣案如附表八│
│    │        │          │          │                    │                      │編號1所示之物均沒 │
│    │        │          │          │                    │                      │收。              │
│    │        │          │          │                    │                      │販賣毒品所得新臺幣│
│    │        │          │          │                    │                      │肆仟伍佰元沒收，如│
│    │        │          │          │                    │                      │全部或一部不能沒收│
│    │        │          │          │                    │                      │時，以其財產抵償之│
│    │        │          │          │                    │                      │。                │
├──┼────┼─────┼─────┼──────────┼───────────┼─────────┤
│5   │彭吉翎  │97年12月間│彰化縣員林│搖頭丸1 顆及愷他命1 │1.被告丙○○之自白。  │丙○○販賣第二級毒│
│    │(4585號 │          │鎮○○路彭│包，2 次，各1,000 元│2.彭吉翎於警詢及偵查中│品，共貳罪，各處有│
│    │卷一p117│          │吉翎租屋處│。                  │  之證述。            │期徒刑參年捌月，扣│
│    │）      │          │          │                    │3.指認犯罪嫌疑人相片。│案如附表八編號1所 │
│    │4584號卷│          │          │                    │                      │示之物均沒收。    │
│    │二p62   │          │          │                    │                      │販賣毒品所得合計新│
│    │        │          │          │                    │                      │臺幣貳仟元沒收，如│
│    │        │          │          │                    │                      │全部或一部不能沒收│
│    │        │          │          │                    │                      │時，以其財產抵償之│
│    │        │          │          │                    │                      │。                │
├──┼────┼─────┼─────┼──────────┼───────────┼─────────┤
│6   │葉作洋  │98年4月11 │彰化縣員林│愷他命2 公克，1 次，│1.被告丙○○之自白。  │丙○○販賣第三級毒│
│    │(4585號 │日下午3時5│鎮第一市場│600 元。            │2.葉作洋於警詢及偵查中│品，處有期徒刑貳年│
│    │卷二p107│分、晚間8 │          │                    │  之證述。            │柒月，扣案如附表八│
│    │）      │時24分許  │          │                    │3.指認犯罪嫌疑人相片。│編號1所示之物均沒 │
│    │（4584號│          │          │                    │4.通訊監察譯文。      │收。              │
│    │卷二p89 │          │          │                    │                      │販賣毒品所得新臺幣│
│    │）      │          │          │                    │                      │陸佰元沒收，如全部│
│    │        │          │          │                    │                      │或一部不能沒收時，│
│    │        │          │          │                    │                      │以其財產抵償之。  │
├──┼────┼─────┼─────┼──────────┼───────────┼─────────┤
│7   │張協岳  │98年2月17 │彰化縣員林│愷他命，1 次，1,000 │1.被告丙○○之自白。  │丙○○販賣第三級毒│
│    │(4593號 │日下午4時5│鎮和風簡餐│元。                │2.張協岳於警詢及偵查中│品，處有期徒刑貳年│
│    │卷p19） │分、9分、 │店前      │                    │  之證述。            │捌月，扣案如附表八│
│    │（4584號│23分許    │          │                    │3.指認犯罪嫌疑人相片。│編號1所示之物均沒 │
│    │卷二p115│          │          │                    │4.通訊監察譯文。      │收。              │
│    │）      │          │          │                    │                      │販賣毒品所得新臺幣│
│    │        │          │          │                    │                      │壹仟元沒收，如全部│
│    │        │          │          │                    │                      │或一部不能沒收時，│
│    │        │          │          │                    │                      │以其財產抵償之。  │
├──┼────┼─────┼─────┼──────────┼───────────┼─────────┤
│8   │蘇建豪  │98年3月30 │彰化縣員林│愷他命5 公克，1 次，│1.被告丙○○之自白。  │丙○○販賣第三級毒│
│    │(4593號 │日凌晨0時 │鎮全家網咖│2,500 元。          │2.蘇建豪於警詢及偵查中│品，處有期徒刑貳年│
│    │卷p199）│52分、1時 │旁        │                    │  之證述。            │玖月，扣案如附表八│
│    │（4584號│13分許    │          │                    │3.指認犯罪嫌疑人相片。│編號1所示之物均沒 │
│    │卷二p178│          │          │                    │4.通訊監察譯文。      │收。              │
│    │）      │          │          │                    │                      │販賣毒品所得新臺幣│
│    │        │          │          │                    │                      │貳仟伍佰元沒收，如│
│    │        │          │          │                    │                      │全部或一部不能沒收│
│    │        │          │          │                    │                      │時，以其財產抵償之│
│    │        │          │          │                    │                      │。                │
│    │        ├─────┼─────┼──────────┤                      ├─────────┤
│    │        │98年3月30 │彰化縣員林│愷他命5 公克，1 次，│                      │丙○○販賣第三級毒│
│    │        │日凌晨4時 │鎮全家網咖│2,500 元。          │                      │品，處有期徒刑貳年│
│    │        │43分、50分│旁        │                    │                      │玖月，扣案如附表八│
│    │        │許        │          │                    │                      │編號1所示之物均沒 │
│    │        │          │          │                    │                      │收。販賣毒品所得新│
│    │        │          │          │                    │                      │臺幣貳仟伍佰元沒收│
│    │        │          │          │                    │                      │，如全部或一部不能│
│    │        │          │          │                    │                      │沒收時，以其財產抵│
│    │        │          │          │                    │                      │償之。            │
├──┼────┼─────┼─────┼──────────┼───────────┼─────────┤
│9   │張瑋鉦  │98年2月間 │彰化縣員林│愷他命1 包，1 次，  │1.被告丙○○之自白。  │丙○○販賣第三級毒│
│    │（43號卷│某日      │鎮伍倫醫院│500 元。            │2.張瑋鉦於警詢及偵查中│品，處有期徒刑貳年│
│    │p357）  │          │對面路邊  │                    │  之證述。            │柒月，扣案如附表八│
│    │        │          │          │                    │3.指認犯罪嫌疑人相片。│編號1所示之物均沒 │
│    │        │          │          │                    │4.通訊監察譯文。      │收。              │
│    │        │          │          │                    │                      │販賣毒品所得新臺幣│
│    │        │          │          │                    │                      │伍佰元沒收，如全部│
│    │        │          │          │                    │                      │或一部不能沒收時，│
│    │        │          │          │                    │                      │以其財產抵償之。  │
└──┴────┴─────┴─────┴──────────┴───────────┴─────────┘
附表二：乙○○部分
┌──┬────┬────┬─────┬─────┬──────────┬───────────┬─────────┐
│編號│所犯法條│對象    │時間（民國│交易地點  │毒品之種類、次數及價│證據                  │主文              │
│    │        │        │）        │          │格（新臺幣）        │                      │                  │
├──┼────┼────┼─────┼─────┼──────────┼───────────┼─────────┤
│1   │毒品危害│癸○○  │98年2月21 │彰化縣員林│愷他命1 包，1 次，  │1.被告乙○○之自白。  │乙○○販賣第三級毒│
│    │防制條例│（4584號│日凌晨0時9│鎮○○路林│500 元。            │2.癸○○於警詢及偵查中│品，處有期徒刑貳年│
│    │第4 條第│卷p234）│分許      │世範住處附│                    │  之證述。            │柒月。            │
│    │3 項（販│        │          │近        │                    │3.指認犯罪嫌疑人相片。│販賣毒品所得新臺幣│
│    │賣）    │        │          │          │                    │4.通訊監察譯文。      │伍佰元沒收，如全部│
│    │        │        │          │          │                    │                      │或一部不能沒收時，│
│    │        │        │          │          │                    │                      │以其財產抵償之。  │
│    │        │        │          │          │                    │                      │                  │
│    │        │        ├─────┼─────┼──────────┤                      ├─────────┤
│    │        │        │98年3月2日│彰化縣員林│愷他命1 包，1 次，  │                      │乙○○販賣第三級毒│
│    │        │        │下午3時56 │鎮○○路林│500 元。            │                      │品，處有期徒刑貳年│
│    │        │        │分、4時3分│世範住處附│                    │                      │柒月。            │
│    │        │        │許        │近        │                    │                      │販賣毒品所得新臺幣│
│    │        │        │          │          │                    │                      │伍佰元沒收，如全部│
│    │        │        │          │          │                    │                      │或一部不能沒收時，│
│    │        │        │          │          │                    │                      │以其財產抵償之。  │
│    │        │        │          │          │                    │                      │                  │
│    │        │        ├─────┼─────┼──────────┤                      ├─────────┤
│    │        │        │98年3月9日│彰化縣員林│愷他命1 包，1 次，  │                      │乙○○販賣第三級毒│
│    │        │        │晚間9時11 │鎮○○路林│500 元。（由乙○○與│                      │品，處有期徒刑貳年│
│    │        │        │分許      │世範住處附│癸○○電話接洽後，推│                      │柒月。            │
│    │        │        │          │近        │由乙○○配偶庚○○出│                      │販賣毒品所得新臺幣│
│    │        │        │          │          │面交付毒品）        │                      │伍佰元沒收，如全部│
│    │        │        │          │          │                    │                      │或一部不能沒收時，│
│    │        │        │          │          │                    │                      │以其財產抵償之。  │
│    │        │        │          │          │                    │                      │                  │
├──┼────┼────┼─────┼─────┼──────────┼───────────┼─────────┤
│2   │毒品危害│辛○○  │98年3月6日│彰化縣員林│愷他命3 包，1 次，數│1.被告乙○○之自白。  │乙○○轉讓第三級毒│
│    │防制條例│(4584號 │晚間11時10│鎮○○路林│量不詳。            │2.辛○○於警詢及偵查中│品，處有期徒刑伍月│
│    │第8 條第│卷p99） │分、34分許│世範住處  │                    │  之證述。            │。                │
│    │3 項（轉│        │          │          │                    │3.指認犯罪嫌疑人相片。│                  │
│    │讓）    │        │          │          │                    │4.通訊監察譯文。      │                  │
│    │        │        │          │          │                    │                      │                  │
│    │        │        ├─────┼─────┼──────────┤                      ├─────────┤
│    │        │        │98年3月8日│彰化縣員林│愷他命，1 次，摻入1 │                      │乙○○轉讓第三級毒│
│    │        │        │凌晨1時25 │鎮○○路林│支香煙之數量。      │                      │品，處有期徒刑肆月│
│    │        │        │、29分許  │世範住處  │                    │                      │。                │
├──┼────┼────┼─────┼─────┼──────────┼───────────┼─────────┤
│3   │毒品危害│郭明翰  │98年4月7日│彰化縣員林│愷他命1小包，1次。  │1.被告乙○○之自白。  │乙○○轉讓第三級毒│
│    │防制條例│(4584號 │下午2時50 │鎮○○路林│                    │2.郭明翰於警詢及偵查中│品，處有期徒刑肆月│
│    │第8 條第│卷p302）│分、54分許│世範住處後│                    │  之證述。            │。                │
│    │3 項（轉│        │          │方        │                    │3.指認犯罪嫌疑人相片。│                  │
│    │讓）    │        │          │          │                    │4.通訊監察譯文。      │                  │
├──┼────┼────┼─────┼─────┼──────────┼───────────┼─────────┤
│4   │毒品危害│子○○  │97年12月底│彰化縣員林│愷他命，1 次，摻入1 │1.被告乙○○之自白。  │乙○○轉讓第三級毒│
│    │防制條例│(4584號 │某日（起訴│鎮○○街黃│支香煙之數量。      │2.子○○於警詢及偵查中│品，處有期徒刑肆月│
│    │第8 條第│卷p212）│書誤載為97│彥棨住處  │                    │  之證述。            │。                │
│    │3 項（轉│        │年年底某日│          │                    │3.指認犯罪嫌疑人相片。│                  │
│    │讓）    │        │）        │          │                    │                      │                  │
└──┴────┴────┴─────┴─────┴──────────┴───────────┴─────────┘
附表三：庚○○轉讓毒品部分
┌──┬────┬────┬─────┬─────┬──────────┬───────────┬─────────┐
│編號│所犯法條│轉讓對象│轉讓時間（│轉讓地點  │轉讓毒品之種類、次數│證據                  │主文              │
│    │        │        │民國）    │          │                    │                      │                  │
├──┼────┼────┼─────┼─────┼──────────┼───────────┼─────────┤
│1   │毒品危害│癸○○  │98年3月9日│彰化縣員林│愷他命1 包，500 元。│1.癸○○於警、偵訊及本│庚○○轉讓第三級毒│
│    │防制條例│（4584號│晚間9時11 │鎮○○路林│（由乙○○與癸○○電│  院審理時所為之證述。│品，處有期徒刑參月│
│    │第8 條第│卷p234）│分許      │世範住處附│話接洽後，推由乙○○│2.乙○○於警、偵訊及本│，如易科罰金，以新│
│    │3 項    │        │          │近        │配偶庚○○出面交付毒│  院審理時所為之證述。│台幣壹仟元折算壹日│
│    │        │        │          │          │品）                │3.指認犯罪嫌疑人相片。│。                │
│    │        │        │          │          │                    │4.通訊監察譯文。      │                  │
│    │        │        │          │          │                    │                      │                  │
└──┴────┴────┴─────┴─────┴──────────┴───────────┴─────────┘
附表四：辛○○部分
┌──┬────┬────┬─────┬─────┬──────────┬───────────┬─────────┐
│編號│所犯法條│對象    │時間（民國│交易地點  │毒品之種類、次數及價│證據                  │主文              │
│    │        │        │）        │          │格（新臺幣）        │                      │                  │
├──┼────┼────┼─────┼─────┼──────────┼───────────┼─────────┤
│1   │毒品危害│侯少甫  │98年4月10 │彰化縣員林│愷他命1 包，1 次，  │1.被告辛○○之自白。  │辛○○販賣第三級毒│
│    │防制條例│(4585號 │日凌晨1時1│鎮○○路全│500 元。            │2.侯少甫於警詢及偵查中│品，處有期徒刑貳年│
│    │第4 條第│卷二p63 │分、13分許│家超商旁  │                    │  之證述。            │柒月。            │
│    │3 項    │）      │          │          │                    │3.指認犯罪嫌疑人相片。│扣案如附表八編號2 │
│    │        │（4584號│          │          │                    │4.通訊監察譯文。      │所示之物沒收銷燬之│
│    │        │卷二p168│          │          │                    │5.蒐證照片。          │；扣案如附表八編號│
│    │        │）      │          │          │                    │                      │3所示之物沒收。   │
│    │        │        │          │          │                    │                      │販賣毒品所得新臺幣│
│    │        │        │          │          │                    │                      │伍佰元沒收，如全部│
│    │        │        │          │          │                    │                      │或一部不能沒收時，│
│    │        │        │          │          │                    │                      │以其財產抵償之。  │
│    │        │        │          │          │                    │                      │                  │
│    │        │        ├─────┼─────┼──────────┤                      ├─────────┤
│    │        │        │98年5月1日│彰化縣員林│愷他命1 包，1 次，  │                      │辛○○販賣第三級毒│
│    │        │        │下午3時18 │鎮辛○○住│500 元。            │                      │品，處有期徒刑貳年│
│    │        │        │分、22分許│處旁      │                    │                      │柒月。            │
│    │        │        │          │          │                    │                      │扣案如附表八編號2 │
│    │        │        │          │          │                    │                      │所示之物沒收銷燬之│
│    │        │        │          │          │                    │                      │；扣案如附表八編號│
│    │        │        │          │          │                    │                      │3所示之物沒收。   │
│    │        │        │          │          │                    │                      │販賣毒品所得新臺幣│
│    │        │        │          │          │                    │                      │伍佰元沒收，如全部│
│    │        │        │          │          │                    │                      │或一部不能沒收時，│
│    │        │        │          │          │                    │                      │以其財產抵償之。  │
│    │        │        │          │          │                    │                      │                  │
│    │        │        │          │          │                    │                      │                  │
├──┼────┼────┼─────┼─────┼──────────┼───────────┼─────────┤
│2   │毒品危害│子○○  │98年2 月底│彰化縣員林│愷他命1 包，1 次，  │1.被告辛○○之自白。  │辛○○販賣第三級毒│
│    │防制條例│(4584號 │某日（起訴│鎮○○街黃│400 元。            │2.子○○於警詢及偵查中│品，處有期徒刑貳年│
│    │第4 條第│卷p218）│書誤載為98│彥棨住處  │                    │  之證述。            │柒月。            │
│    │3 項    │        │年2 月間某│          │                    │3.通訊監察譯文。      │扣案如附表八編號2 │
│    │        │        │日）      │          │                    │4.子○○所有行動電話簿│所示之物沒收銷燬之│
│    │        │        │          │          │                    │  照片。              │；扣案如附表八編號│
│    │        │        │          │          │                    │                      │3所示之物沒收。   │
│    │        │        │          │          │                    │                      │販賣毒品所得新臺幣│
│    │        │        │          │          │                    │                      │肆佰元沒收，如全部│
│    │        │        │          │          │                    │                      │或一部不能沒收時，│
│    │        │        │          │          │                    │                      │以其財產抵償之。  │
│    │        │        │          │          │                    │                      │                  │
│    │        │        │          │          │                    │                      │                  │
├──┼────┼────┼─────┼─────┼──────────┼───────────┼─────────┤
│3   │毒品危害│戊○○（│98年4月3日│彰化縣員林│搖頭丸50粒，1 次，3 │1.被告辛○○之自白。  │辛○○販賣第二級毒│
│    │防制條例│43號卷  │晚間11時28│鎮辛○○住│萬7,000。           │2.戊○○於警詢及偵查中│品，處有期徒刑肆年│
│    │第4 條第│p246）  │分許      │樓下      │                    │  之證述。            │貳月。            │
│    │2項     │        │          │          │                    │3.通訊監察譯文。      │扣案如附表八編號3 │
│    │        │        │          │          │                    │                      │所示之物沒收。    │
│    │        │        │          │          │                    │                      │販賣毒品所得新臺幣│
│    │        │        │          │          │                    │                      │參萬柒仟元沒收，如│
│    │        │        │          │          │                    │                      │全部或一部不能沒收│
│    │        │        │          │          │                    │                      │時，以其財產抵償之│
│    │        │        │          │          │                    │                      │。                │
│    │        │        │          │          │                    │                      │                  │
├──┼────┼────┼─────┼─────┼──────────┼───────────┼─────────┤
│4   │毒品危害│子○○  │98年4月4日│彰化縣員林│愷他命1包，1次。    │1.被告辛○○之自白。  │辛○○轉讓第三級毒│
│    │防制條例│(4584號 │凌晨1時57 │鎮○○街黃│                    │2.子○○於警詢及偵查中│品，處有期徒刑肆月│
│    │第8 條第│卷p218）│分、2時4分│彥棨住處  │                    │  之證述。            │。                │
│    │3 項（轉│        │、11分許  │          │                    │3.指認犯罪嫌疑人相片。│扣案如附表八編號2 │
│    │讓）    │        │          │          │                    │4.通訊監察譯文。      │所示之物沒收銷燬之│
│    │        │        │          │          │                    │5.子○○所有行動電話簿│。                │
│    │        │        │          │          │                    │                      │                  │
│    │        │        ├─────┼─────┼──────────┤  照片。              ├─────────┤
│    │        │        │98年4 月中│彰化縣員林│愷他命1包，1次。    │                      │辛○○轉讓第三級毒│
│    │        │        │旬某日（起│鎮○○○街 │                    │                      │品，處有期徒刑肆月│
│    │        │        │訴書誤載為│辛○○住處│                    │                      │。                │
│    │        │        │98年4 月間│          │                    │                      │扣案如附表八編號2 │
│    │        │        │某日）    │          │                    │                      │所示之物沒收銷燬之│
│    │        │        │          │          │                    │                      │。                │
│    │        │        │          │          │                    │                      │                  │
└──┴────┴────┴─────┴─────┴──────────┴───────────┴─────────┘
附表五：戊○○部分
┌──┬────┬────┬─────┬─────┬──────────┬───────────┬─────────┐
│編號│所犯法條│對象    │時間（民國│交易地點  │販毒品之種類、次數及│證據                  │主文              │
│    │        │        │）        │          │價格（新臺幣）      │                      │                  │
├──┼────┼────┼─────┼─────┼──────────┼───────────┼─────────┤
│1   │毒品危害│子○○  │自98年2月 │彰化縣員林│每次販賣愷他命2 包及│1.被告戊○○之自白。  │戊○○販賣第二級毒│
│    │防制條例│，原名  │間起，至98│鎮○○路陳│搖頭丸1 顆，5 次，各│2.子○○於警詢及偵查中│品，共伍罪，各處有│
│    │第4 條第│黃丞耀（│年4月間止 │仁慧租屋處│1,500 元。          │  之證述。            │期徒刑參年捌月。  │
│    │2 、3 項│4584號卷│，及98年3 │          │                    │3.指認犯罪嫌疑人相片。│扣案如附表八編號4 │
│    │        │p198）  │月21日凌晨│          │                    │4.通訊監察譯文。      │所示之物沒收。    │
│    │        │        │2時23分許 │          │                    │                      │販賣毒品所得合計新│
│    │        │        │          │          │                    │                      │臺幣柒仟伍佰元沒收│
│    │        │        │          │          │                    │                      │，如全部或一部不能│
│    │        │        │          │          │                    │                      │沒收時，以其財產抵│
│    │        │        │          │          │                    │                      │償之。            │
│    │        │        │          │          │                    │                      │                  │
│    │        │        │          │          │                    │                      │                  │
├──┼────┼────┼─────┼─────┼──────────┼───────────┼─────────┤
│2   │毒品危害│施佑宗  │98年2月初 │彰化縣員林│愷他命1 公克，1 次，│1.被告戊○○之自白。  │戊○○販賣第三級毒│
│    │防制條例│（43號卷│某日      │鎮閤家歡  │600 元。            │2.施佑宗於警詢及偵查中│品，處有期徒刑貳年│
│    │第4條第3│p68）   │          │KTV 店附近│                    │  之證述。            │柒月。            │
│    │項      │        │          │          │                    │3.指認犯罪嫌疑人相片。│扣案如附表八編號4 │
│    │        │        │          │          │                    │4.通訊監察譯文。      │所示之物沒收。    │
│    │        │        │          │          │                    │5.查獲照片7幀。       │販賣毒品所得新臺幣│
│    │        │        │          │          │                    │                      │陸佰元沒收，如全部│
│    │        │        │          │          │                    │                      │或一部不能沒收時，│
│    │        │        │          │          │                    │                      │以其財產抵償之。  │
│    │        │        │          │          │                    │                      │                  │
│    │        │        ├─────┼─────┼──────────┤                      ├─────────┤
│    │        │        │98年5月25 │彰化縣員林│愷他命2 公克，1 次，│                      │戊○○販賣第三級毒│
│    │        │        │日晚間11時│鎮閤家歡  │1,000 元。          │                      │品，處有期徒刑貳年│
│    │        │        │許        │KTV 店附近│                    │                      │柒月。            │
│    │        │        │          │          │                    │                      │扣案如附表八編號4 │
│    │        │        │          │          │                    │                      │所示之物沒收。    │
│    │        │        │          │          │                    │                      │販賣毒品所得新臺幣│
│    │        │        │          │          │                    │                      │壹仟元沒收，如全部│
│    │        │        │          │          │                    │                      │或一部不能沒收時，│
│    │        │        │          │          │                    │                      │以其財產抵償之。  │
│    │        │        │          │          │                    │                      │                  │
├──┼────┼────┼─────┼─────┼──────────┼───────────┼─────────┤
│3   │毒品危害│張瑋鉦  │98年2月23 │彰化縣員林│愷他命1 包，1 次，  │1.被告戊○○之自白。  │戊○○販賣第三級毒│
│    │防制條例│（43號卷│日凌晨2時 │鎮○○路陳│500 元。            │2.張瑋鉦於警詢及偵查中│品，處有期徒刑貳年│
│    │第4條第3│p357）  │55分許    │仁慧租屋處│                    │  之證述。            │柒月。            │
│    │項      │        │          │附近      │                    │3.指認犯罪嫌疑人相片。│扣案如附表八編號4 │
│    │        │        │          │          │                    │4.通訊監察譯文。      │所示之物沒收。    │
│    │        │        │          │          │                    │                      │販賣毒品所得新臺幣│
│    │        │        │          │          │                    │                      │伍佰元沒收，如全部│
│    │        │        │          │          │                    │                      │或一部不能沒收時，│
│    │        │        │          │          │                    │                      │以其財產抵償之。  │
│    │        │        │          │          │                    │                      │                  │
├──┼────┼────┼─────┼─────┼──────────┼───────────┼─────────┤
│4   │毒品危害│何○○（│97年12月初│彰化縣不詳│愷他命1包，1次。    │1.被告戊○○之自白。  │戊○○轉讓第三級毒│
│    │防制條例│43 號卷 │某日      │地點      │                    │2.少年何ＯＯ於警詢及偵│品，處有期徒刑陸月│
│    │第8 條第│p47 ）  │          │          │                    │  查中之證述。        │。                │
│    │3 項（轉│        │          │          │                    │3.指認犯罪嫌疑人相片。│                  │
│    │讓）    │        │          │          │                    │4.通訊監察譯文。      │                  │
│    │        │        │          │          │                    │                      │                  │
│    │        │        │          │          │                    │                      │                  │
│    │        │        │          │          │                    │                      │                  │
│    │        │        ├─────┼─────┼──────────┤                      ├─────────┤
│    │        │        │98年4月初 │彰化縣員林│愷他命1包，1次。    │                      │戊○○轉讓第三級毒│
│    │        │        │某日      │鎮何雅靜住│                    │                      │品，處有期徒刑陸月│
│    │        │        │          │處        │                    │                      │。                │
│    │        │        │          │          │                    │                      │                  │
│    │        │        │          │          │                    │                      │                  │
│    │        │        │          │          │                    │                      │                  │
│    │        │        │          │          │                    │                      │                  │
│    │        │        │          │          │                    │                      │                  │
└──┴────┴────┴─────┴─────┴──────────┴───────────┴─────────┘
附表六：寅○○部分
┌──┬────┬────┬─────┬─────┬──────────┬───────────┬─────────┐
│編號│所犯法條│對象    │時間（民國│交易地點  │毒品之種類、次數及價│證據                  │主文              │
│    │        │        │）        │          │格（新臺幣）        │                      │                  │
├──┼────┼────┼─────┼─────┼──────────┼───────────┼─────────┤
│1   │修正前毒│戊○○  │98年1月間 │彰化縣員林│愷他命2 包，3 次，各│1.戊○○於警、偵訊及本│寅○○販賣第三級毒│
│    │品危害防│(43號卷 │某日起，至│鎮寅○○租│1,000 元。          │  院審理時所為之證述。│品，共參罪，各處有│
│    │制條例第│p17、352│98年2月間 │屋處      │                    │2.指認犯罪嫌疑人相片。│期徒刑伍年壹月。  │
│    │4 條第2 │）      │某日止    │          │                    │3.通訊監察譯文。      │販賣毒品所得合計新│
│    │、3 項  │        │          │          │                    │                      │臺幣參仟元沒收，如│
│    │        │        │          │          │                    │                      │全部或一部不能沒收│
│    │        │        │          │          │                    │                      │時，以其財產抵償之│
│    │        │        │          │          │                    │                      │。                │
│    │        │        │          │          │                    │                      │                  │
│    │        │        │          │          │                    │                      │                  │
├──┤        │        ├─────┼─────┼──────────┤                      ├─────────┤
│1-1 │        │        │98年4月間 │彰化縣員林│搖頭丸2 顆，1 次，  │                      │寅○○販賣第二級毒│
│    │        │        │某日      │鎮寅○○租│1,000 元。          │                      │品，處有期徒刑柒年│
│    │        │        │          │屋處      │                    │                      │參月。            │
│    │        │        │          │          │                    │                      │販賣毒品所得新臺幣│
│    │        │        │          │          │                    │                      │壹仟元沒收，如全部│
│    │        │        │          │          │                    │                      │或一部不能沒收時，│
│    │        │        │          │          │                    │                      │以其財產抵償之。  │
│    │        │        │          │          │                    │                      │                  │
├──┼────┼────┼─────┼─────┼──────────┼───────────┼─────────┤
│2   │修正前毒│吳俊興  │98年1月11 │彰化縣員林│愷他命1 包，1 次，  │1.被告寅○○之自白。  │寅○○販賣第三級毒│
│    │品危害防│(43號卷 │日晚間8時 │鎮民生地下│500 元。            │2.吳俊興於警詢及偵查中│品，處有期徒刑伍年│
│    │制條例第│p116）  │53分、57分│道旁（起訴│                    │  所為之證述。        │壹月。            │
│    │4 條第3 │        │許        │書誤載為社│                    │2.指認犯罪嫌疑人相片。│販賣毒品所得新臺幣│
│    │項      │        │          │頭鄉○○路│                    │3.通訊監察譯文。      │伍佰元沒收，如全部│
│    │        │        │          │某檳榔攤前│                    │                      │或一部不能沒收時，│
│    │        │        │          │）        │                    │                      │以其財產抵償之。  │
│    │        │        │          │          │                    │                      │                  │
│    │        │        ├─────┼─────┼──────────┤                      ├─────────┤
│    │        │        │98年1月13 │彰化縣員林│愷他命1 包，1 次，  │                      │寅○○販賣第三級毒│
│    │        │        │日凌晨4時 │鎮○○路地│500 元。            │                      │品，處有期徒刑伍年│
│    │        │        │10分、12分│下道旁    │                    │                      │壹月。            │
│    │        │        │許        │          │                    │                      │販賣毒品所得新臺幣│
│    │        │        │          │          │                    │                      │伍佰元沒收，如全部│
│    │        │        │          │          │                    │                      │或一部不能沒收時，│
│    │        │        │          │          │                    │                      │以其財產抵償之。  │
│    │        │        │          │          │                    │                      │                  │
├──┼────┼────┼─────┼─────┼──────────┼───────────┼─────────┤
│3   │修正前毒│壬○○  │97年年底某│彰化縣員林│愷他命1 公克，1 次，│1.被告寅○○之自白。  │寅○○販賣第三級毒│
│    │品危害防│(43號卷 │日        │鎮○○路與│400 元。            │2.壬○○於警、偵訊及本│品，處有期徒刑伍年│
│    │制條例第│p170）  │          │大同路口  │                    │  院審理時所為之證述。│壹月。            │
│    │4 條第3 │        │          │          │                    │3.指認犯罪嫌疑人相片。│販賣毒品所得新臺幣│
│    │項      │        │          │          │                    │4.通訊監察譯文。      │肆佰元沒收，如全部│
│    │        │        │          │          │                    │                      │或一部不能沒收時，│
│    │        │        │          │          │                    │                      │以其財產抵償之。  │
│    │        │        │          │          │                    │                      │                  │
│    │        │        ├─────┼─────┼──────────┤                      ├─────────┤
│    │        │        │98年1月1日│彰化縣永靖│愷他命2 公克，1 次，│                      │寅○○販賣第三級毒│
│    │        │        │晚間8時31 │鄉○○○道│800 元。            │                      │品，處有期徒刑伍年│
│    │        │        │分、41分、│路巷內    │                    │                      │壹月。            │
│    │        │        │50分許    │          │                    │                      │販賣毒品所得新臺幣│
│    │        │        │          │          │                    │                      │捌佰元沒收，如全部│
│    │        │        │          │          │                    │                      │或一部不能沒收時，│
│    │        │        │          │          │                    │                      │以其財產抵償之。  │
│    │        │        │          │          │                    │                      │                  │
│    │        │        ├─────┼─────┼──────────┤                      ├─────────┤
│    │        │        │98年1月13 │彰化縣員林│愷他命1 公克，1 次，│                      │寅○○販賣第三級毒│
│    │        │        │日晚間9時 │鎮基總大樓│400 元。            │                      │品，處有期徒刑伍年│
│    │        │        │42分、48分│旁地下道  │                    │                      │壹月。            │
│    │        │        │、10時2分 │          │                    │                      │販賣毒品所得新臺幣│
│    │        │        │          │          │                    │                      │肆佰元沒收，如全部│
│    │        │        │          │          │                    │                      │或一部不能沒收時，│
│    │        │        │          │          │                    │                      │以其財產抵償之。  │
├──┼────┼────┼─────┼─────┼──────────┼───────────┼─────────┤
│4   │修正前毒│癸○○  │98年2月12 │彰化縣員林│愷他命1 包，500 元，│1.癸○○於警、偵訊及本│寅○○販賣第二級毒│
│    │品危害防│（4584號│日凌晨0時5│鎮民生地下│及搖頭丸1 顆，500 元│  院審理時所為之證述。│品，處有期徒刑柒年│
│    │制條例第│卷p236）│分、1時38 │道旁大樓  │。1 次，共1,000 元。│2.指認犯罪嫌疑人相片。│參月。            │
│    │4 條第2 │        │分許      │          │                    │3.通訊監察譯文。      │販賣毒品所得共新臺│
│    │、3 項  │        │          │          │                    │                      │幣壹仟元沒收，如全│
│    │        │        │          │          │                    │                      │部或一部不能沒收時│
│    │        │        │          │          │                    │                      │，以其財產抵償之。│
│    │        │        │          │          │                    │                      │                  │
├──┤        │        ├─────┼─────┼──────────┤                      ├─────────┤
│4-1 │        │        │自98年年初│彰化縣員林│愷他命1 包，3 次，各│                      │寅○○販賣第三級毒│
│    │        │        │起        │鎮民生地下│500 元。            │                      │品，共參罪，各處有│
│    │        │        │          │道旁大樓  │                    │                      │期徒刑伍年壹月。  │
│    │        │        │          │          │                    │                      │販賣毒品所得合計新│
│    │        │        │          │          │                    │                      │臺幣壹仟伍佰元沒收│
│    │        │        │          │          │                    │                      │，如全部或一部不能│
│    │        │        │          │          │                    │                      │沒收時，以其財產抵│
│    │        │        │          │          │                    │                      │償之。            │
│    │        │        │          │          │                    │                      │                  │
├──┼────┼────┼─────┼─────┼──────────┼───────────┼─────────┤
│5   │修正前毒│辰○○  │自97年11月│彰化縣員林│愷他命，2 次，各    │1.被告寅○○之自白。  │寅○○販賣第三級毒│
│    │品危害防│（4585號│間某日起，│鎮闔家歡  │1,000 元。          │2.辰○○於警、偵訊及本│品，共貳罪，各處有│
│    │制條例第│卷一p151│至98年1月 │KTV店後方 │                    │  院審理時所為之證述。│期徒刑伍年壹月。  │
│    │4 條第3 │）      │中旬間某日│          │                    │3.指認犯罪嫌疑人相片。│販賣毒品所得合計新│
│    │項      │（4584號│止        │          │                    │                      │臺幣貳仟元沒收，如│
│    │        │卷二p159│          │          │                    │                      │全部或一部不能沒收│
│    │        │        │          │          │                    │                      │時，以其財產抵償之│
│    │        │        │          │          │                    │                      │。                │
│    │        │）      │          ├─────┼──────────┤                      ├─────────┤
│    │        │        │          │彰化縣員林│愷他命，2 次，各    │                      │寅○○販賣第三級毒│
│    │        │        │          │鎮民生地下│1,000 元。          │                      │品，共貳罪，各處有│
│    │        │        │          │道旁      │                    │                      │期徒刑伍年壹月。  │
│    │        │        │          │          │                    │                      │販賣毒品所得合計新│
│    │        │        │          │          │                    │                      │臺幣貳仟元沒收，如│
│    │        │        │          │          │                    │                      │全部或一部不能沒收│
│    │        │        │          │          │                    │                      │時，以其財產抵償之│
│    │        │        │          │          │                    │                      │。                │
├──┼────┼────┼─────┼─────┼──────────┼───────────┼─────────┤
│6   │修正前毒│丁○○  │98年2 月中│彰化縣埔心│愷他命，2 次，各500 │1.被告寅○○之自白。  │寅○○販賣第三級毒│
│    │品危害防│（43號卷│旬某日（起│鄉○○路某│元。                │2.丁○○於警詢及偵查中│品，共貳罪，各處有│
│    │制條例第│p210)   │訴書誤載為│加油站旁  │                    │  所為之證述。        │期徒刑伍年壹月。  │
│    │4 條第3 │        │2月間）   │          │                    │3.指認犯罪嫌疑人相片。│販賣毒品所得合計新│
│    │項      │        │          │          │                    │4.通訊監察譯文。      │臺幣壹仟元沒收，如│
│    │        │        │          │          │                    │                      │全部或一部不能沒收│
│    │        │        │          │          │                    │                      │時，以其財產抵償之│
│    │        │        │          │          │                    │                      │。                │
├──┼────┼────┼─────┼─────┼──────────┼───────────┼─────────┤
│7   │修正前毒│卯○○  │97年10月間│彰化縣員林│愷他命2 包，1 次，  │1.被告寅○○之自白。  │寅○○販賣第三級毒│
│    │品危害防│（43號卷│某日      │鎮民生地下│1,000 元。          │2.卯○○於警詢及偵查中│品，處有期徒刑伍年│
│    │制條例第│p214)   │          │道旁      │                    │  所為之證述。        │壹月。            │
│    │4 條第3 │        │          │          │                    │3.指認犯罪嫌疑人相片。│販賣毒品所得新臺幣│
│    │項      │        │          │          │                    │4.通訊監察譯文。      │壹仟元沒收，如全部│
│    │        │        │          │          │                    │                      │或一部不能沒收時，│
│    │        │        │          │          │                    │                      │以其財產抵償之。  │
│    │        │        ├─────┼─────┼──────────┤                      ├─────────┤
│    │        │        │98年2月18 │彰化縣員林│愷他命5 包，1 次，  │                      │寅○○販賣第三級毒│
│    │        │        │日凌晨0時 │鎮民生地下│2,500 元。          │                      │品，處有期徒刑伍年│
│    │        │        │49分許    │道旁      │                    │                      │貳月。            │
│    │        │        │          │          │                    │                      │販賣毒品所得新臺幣│
│    │        │        │          │          │                    │                      │貳仟伍佰元沒收，如│
│    │        │        │          │          │                    │                      │全部或一部不能沒收│
│    │        │        │          │          │                    │                      │時，以其財產抵償之│
│    │        │        │          │          │                    │                      │。                │
├──┼────┼────┼─────┼─────┼──────────┼───────────┼─────────┤
│8   │修正前毒│丑○○  │98年1月間 │彰化縣員林│愷他命，4 次，各500 │1.被告寅○○之自白。  │寅○○販賣第三級毒│
│    │品危害防│（43號卷│某日起，至│鎮民生地下│元。                │2.丑○○於警詢及偵查中│品，共肆罪，各處有│
│    │制條例第│p320)   │98年4月間 │道旁      │                    │  所為之證述。        │期徒刑伍年壹月。  │
│    │4 條第3 │        │某日止    │          │                    │3.指認犯罪嫌疑人相片。│販賣毒品所得合計新│
│    │項      │        │          │          │                    │                      │臺幣貳仟元沒收，如│
│    │        │        │          │          │                    │                      │全部或一部不能沒收│
│    │        │        │          │          │                    │                      │時，以其財產抵償之│
│    │        │        │          │          │                    │                      │。                │
├──┼────┼────┼─────┼─────┼──────────┼───────────┼─────────┤
│9   │毒品危害│甲○○  │98年1月16 │彰化縣員林│愷他命，1 次，10公克│1.被告寅○○之自白。  │寅○○轉讓第三級毒│
│    │防制條例│(43號卷 │日晚間6時 │鎮寅○○租│。                  │2.甲○○於警詢及偵查中│品，處有期徒刑陸月│
│    │第8 條第│p79）   │48分、7時 │屋處      │                    │  所為之證述。        │。                │
│    │3 項（轉│        │26分許    │          │                    │3.指認犯罪嫌疑人相片。│                  │
│    │讓）    │        │          │          │                    │4.通訊監察譯文。      │                  │
└──┴────┴────┴─────┴─────┴──────────┴───────────┴─────────┘
附表七：甲○○販毒部分
┌──┬────┬─────┬─────┬──────────┬───────────┬─────────┐
│編號│販賣對象│販賣時間  │交易地點  │販賣毒品之種類、次數│證據                  │主文              │
│    │        │（民國）  │          │及價格（新臺幣）    │                      │                  │
├──┼────┼─────┼─────┼──────────┼───────────┼─────────┤
│1   │楊文學  │自97年6月 │彰化縣員林│愷他命及搖頭丸，5 次│1.被告甲○○之自白。  │甲○○販賣第二級毒│
│    │（4585號│間某日起，│鎮○○路凱│，2次2,000元（2顆搖 │2.楊文學於警詢及偵查中│品，共伍罪，各處有│
│    │卷一p67 │至98年2月 │廈大樓、員│頭丸，2包愷他命），3│  之證述。            │期徒刑參年玖月。  │
│    │）      │止，平均1   林鎮闔家歡│次3,  000元（3顆搖頭│3.指認犯罪嫌疑人相片。│販賣毒品所得合計新│
│    │（4584號│個多月1次 │KTV店旁、 │丸，3包愷他命）。   │4.通訊監察譯文。      │臺幣壹萬參仟元沒收│
│    │卷二p25 │，以其持用│員林鎮新生│                    │                      │，如全部或一部不能│
│    │）      │之00000000│路旁大樓前│                    │                      │沒收時，以其財產抵│
│    │        │11號行動電│          │                    │                      │償之。            │
│    │        │話聯絡    │          │                    │                      │                  │
│    │        │          │          │                    │                      │                  │
├──┤        ├─────┼─────┼──────────┤                      ├─────────┤
│1-1 │        │98年4月23 │彰化縣員林│搖頭丸4 顆，1 次，  │                      │甲○○販賣第二級毒│
│    │        │日凌晨1時 │鎮闔家歡  │2,000 元。          │                      │品，處有期徒刑參年│
│    │        │46分、50分│KTV店後方 │                    │                      │捌月。            │
│    │        │許，以其持│          │                    │                      │販賣毒品所得新臺幣│
│    │        │用之095411│          │                    │                      │貳仟元沒收，如全部│
│    │        │8011號行動│          │                    │                      │或一部不能沒收時，│
│    │        │電話聯絡  │          │                    │                      │以其財產抵償之。  │
│    │        │          │          │                    │                      │                  │
│    │        │          │          │                    │                      │                  │
│    │        │          │          │                    │                      │                  │
│    │        │          │          │                    │                      │                  │
├──┼────┼─────┼─────┼──────────┼───────────┼─────────┤
│2   │葉作洋  │97年10月10│彰化縣員林│愷他命，1 次，2,000 │1.被告甲○○之自白。  │甲○○販賣第三級毒│
│    │（4585號│日晚間9時 │鎮富而樂超│元。                │2.葉作洋於警詢及偵查中│品，處有期徒刑貳年│
│    │卷二p129│36分、37分│商旁      │                    │  之證述。            │捌月。            │
│    │）      │許，以其所│          │                    │3.指認犯罪嫌疑人相片。│未扣案之0000000000│
│    │（4584號│有之098085│          │                    │4.通訊監察譯文。      │號行動電話門號及手│
│    │卷二p103│5813號行動│          │                    │                      │機均沒收。        │
│    │）      │電話聯絡  │          │                    │                      │販賣毒品所得新臺幣│
│    │        │          │          │                    │                      │貳仟元沒收，如全部│
│    │        │          │          │                    │                      │或一部不能沒收時，│
│    │        │          │          │                    │                      │以其財產抵償之。  │
│    │        │          │          │                    │                      │                  │
│    │        │          │          │                    │                      │                  │
├──┼────┼─────┼─────┼──────────┼───────────┼─────────┤
│3   │吳俊興  │98年5月22 │彰化縣員林│愷他命1 包，1 次，  │1.被告甲○○之自白。  │甲○○販賣第三級毒│
│    │（43號卷│日下午6時 │鎮○○路地│500 元。            │2.吳俊興於警詢及偵查中│品，處有期徒刑伍年│
│    │p126）  │許，以其持│下道旁    │                    │  之證述。            │壹月。            │
│    │        │用之095411│          │                    │3.指認犯罪嫌疑人相片。│販賣毒品所得新臺幣│
│    │        │8011聯絡  │          │                    │                      │伍佰元沒收，如全部│
│    │        │          │          │                    │                      │或一部不能沒收時，│
│    │        │          │          │                    │                      │以其財產抵償之。  │
│    │        │          │          │                    │                      │                  │
│    │        │          │          │                    │                      │                  │
│    │        │          │          │                    │                      │                  │
│    │        │          │          │                    │                      │                  │
├──┼────┼─────┼─────┼──────────┼───────────┼─────────┤
│4   │丁○○（│98年4 月2 │彰化縣埔心│愷他命1 公克，4 次，│1.被告甲○○之自白。  │甲○○販賣第三級毒│
│    │43號卷  │日晚間7 時│鄉○○路埔│各500元。           │2.丁○○於警詢、偵查及│品，共肆罪，各處有│
│    │p192）  │58分許，及│心加油站旁│                    │  本院審理時之證述。  │期徒刑貳年柒月。  │
│    │        │自98年2 月│          │                    │3.指認犯罪嫌疑人相片。│扣案如附表八編號5 │
│    │        │間某日起，│          │                    │4.通訊監察譯文。      │所示之物均沒收。  │
│    │        │至98年4 月│          │                    │                      │販賣毒品所得合計新│
│    │        │間某日止，│          │                    │                      │臺幣貳仟元沒收，如│
│    │        │平均20餘天│          │                    │                      │全部或一部不能沒收│
│    │        │1次，以其 │          │                    │                      │時，以其財產抵償之│
│    │        │所有之0989│          │                    │                      │。                │
│    │        │099953號行│          │                    │                      │                  │
│    │        │動電話聯絡│          │                    │                      │                  │
│    │        │          │          │                    │                      │                  │
├──┼────┼─────┼─────┼──────────┼───────────┼─────────┤
│5   │丑○○（│自98年1月 │彰化縣員林│愷他命1 包，4 次，各│1.被告甲○○之自白。  │甲○○販賣第三級毒│
│    │43號卷  │間某日起，│鎮闔家歡  │500 元              │2.丑○○於警詢及偵查中│品，共肆罪，各處有│
│    │p320）  │至98年4月 │KTV後方   │                    │  之證述。            │期徒刑伍年壹月。  │
│    │        │間某日止，│          │                    │3.指認犯罪嫌疑人相片。│扣案如附表八編號5 │
│    │        │平均1個月1│          │                    │                      │所示之物均沒收。  │
│    │        │次，以其所│          │                    │                      │販賣毒品所得合計新│
│    │        │有之098909│          │                    │                      │臺幣貳仟元沒收，如│
│    │        │9953號行動│          │                    │                      │全部或一部不能沒收│
│    │        │電話聯絡  │          │                    │                      │時，以其財產抵償之│
│    │        │          │          │                    │                      │。                │
├──┼────┼─────┼─────┼──────────┼───────────┼─────────┤
│6   │賴柏任  │98年5月間 │彰化縣員林│愷他命1 包，5 次，各│1.被告甲○○之自白。  │甲○○販賣第三級毒│
│    │（43號卷│，平均1個 │鎮凱廈大樓│500 元。            │2.賴柏任於警詢及偵查中│品，共伍罪，各處有│
│    │p348）  │星期1次， │旁        │                    │  之證述。            │期徒刑伍年壹月。  │
│    │        │以其所有之│          │                    │3.指認犯罪嫌疑人相片。│扣案如附表八編號5 │
│    │        │0000000000│          │                    │                      │所示之物均沒收。  │
│    │        │號行動電話│          │                    │                      │販賣毒品所得合計新│
│    │        │聯絡      │          │                    │                      │臺幣貳仟伍佰元沒收│
│    │        │          │          │                    │                      │，如全部或一部不能│
│    │        │          │          │                    │                      │沒收時，以其財產抵│
│    │        │          │          │                    │                      │償之。            │
│    │        │          │          │                    │                      │                  │
└──┴────┴─────┴─────┴──────────┴───────────┴─────────┘
附表八：扣案物
┌──┬───────────────┬────┬───────────────┐
│編號│扣押物品                      │所有人或│應予沒收或不應予沒收之理由    │
│    │                              │持有人  │                              │
├──┼───────────────┼────┼───────────────┤
│1   │ＮＯＫＩＡ牌門號0000000000  行│丙○○  │被告所有、供本件犯罪所用之物  │
│    │動電話（序號000000000000 000，│        │                              │
│    │含ＳＩＭ卡）1支               │        │                              │
│    │                              │        │                              │
├──┼───────────────┼────┼───────────────┤
│2   │愷他命1包及其包裝袋（驗餘3.89 │辛○○  │違禁物                        │
│    │公克）                        │        │                              │
├──┼───────────────┼────┼───────────────┤
│3   │三星牌門號0000000000行動電話（│辛○○  │被告所有、供本件犯罪所用之物  │
│    │含ＳＩＭ卡）1支               │        │                              │
├──┼───────────────┼────┼───────────────┤
│4   │門號0000000000行動電話ＳＩＭ卡│戊○○  │被告所有、供本件犯罪所用之物  │
│    │                              │        │                              │
├──┼───────────────┼────┼───────────────┤
│5   │門號0000000000行動電話（序號  │甲○○  │被告所有、供本件犯罪所用之物  │
│    │00000000000000000，含ＳＩＭ卡 │        │                              │
│    │）1支                         │        │                              │
│    │                              │        │                              │
├──┼───────────────┼────┼───────────────┤
│6   │門號0000000000行動電話        │丙○○  │非被告丙○○所有之物          │
│    │                              │        │                              │
├──┼───────────────┼────┼───────────────┤
│7   │門號0000000000行動電話        │丙○○  │非供本件犯罪所用之物          │
├──┼───────────────┼────┼───────────────┤
│8   │現金1萬2千元                  │丙○○  │未能證明係其販賣毒品所得      │
├──┼───────────────┼────┼───────────────┤
│9   │門號0000000000行動電話（含SIM │乙○○  │非被告所有之物                │
│    │卡）1支                       │        │                              │
├──┼───────────────┼────┼───────────────┤
│10  │門號0000000000行動電話        │甲○○  │雖供本件犯罪所用之物，惟非被告│
│    │                              │        │甲○○所有之物                │
├──┼───────────────┼────┼───────────────┤
│11  │門號0000000000行動電話（含ＳＩ│寅○○  │非供本件犯罪所用之物          │
│    │Ｍ卡）1支                     │        │                              │
├──┼───────────────┼────┼───────────────┤
│12  │門號0000000000行動電話（含ＳＩ│庚○○  │非被告所有之物                │
│    │Ｍ卡）1支                     │        │                              │
└──┴───────────────┴────┴───────────────┘


司法院資訊處製作；財團法人民間司法改革基金會備份。
